【裁判字號】    99,上訴,322
【裁判日期】    990429
【裁判案由】    毒品危害防制條例
【裁判全文】
臺灣高等法院刑事判決                 99年度上訴字第322號
上  訴  人
即  被  告  丙○○
指定辯護人  蘇明淵律師
上  訴  人
即  被  告  甲○○
指定辯護人  本院公設辯護人  周君穎
上  訴  人
即  被  告  戊○○
指定辯護人  李晉安律師
上  訴  人
即  被  告  乙○○
指定辯護人  陳偉民律師
上  訴  人
即  被  告  丁○○
指定辯護人  謝孟儒律師
上列上訴人因違反毒品危害防制條例案件，不服臺灣新竹地方法
院98年度訴字第212號，中華民國98年12月9日第一審判決（起訴
案號：臺灣新竹地方法院檢察署98年度偵字第2424、2425、4226
、5211、5299號），提起上訴，本院判決如下：
    主  文
原判決撤銷。
丙○○犯如附表一所示之罪，均累犯，各處刑及沒收如附表一所
示。應執行有期徒刑拾伍年捌月。未扣案之行動電話壹具（門號
0000000000）及扣案之行動電話壹具（門號0000
000000）（以上均含SIM卡）均沒收之，上開未扣案部分
如全部或一部不能沒收時，追徵其價額或以其與乙○○之財產抵
償之；及未扣案之販賣毒品所得新臺幣萬仟伍佰元沒收（其
中新臺幣壹仟元與乙○○連帶沒收），如全部或一部不能沒收時
，應以其財產抵償之。
乙○○共同販賣第二級毒品（即附表一編號1），累犯，處有期
徒刑肆年。未扣案之行動電話壹具（門號0000000000
，含SIM卡）沒收，如全部或一部不能沒收時，追徵其價額或以
其與丙○○之財產抵償之；及未扣案之販賣第二級毒品所得新臺
幣壹仟元連帶沒收，如全部或一部不能沒收時，應以其與丙○○
之財產抵償之。
甲○○犯如附表二所示之罪，均累犯，各處刑及沒收如附表二所
示。應執行有期徒刑拾柒年。未扣案之行動電話壹具（門號00
00000000，含SIM卡）沒收，如全部或一部不能沒收時
，追徵其價額或以其與戊○○之財產抵償之；及未扣案之販賣毒
品所得新臺幣陸萬零貳佰元沒收（其中新臺幣壹萬貳仟元與戊○○連帶沒收），如全部或一部不能沒收時，應以其財產抵償之。
戊○○共同犯如附表三（即附表二編號7、9、11、12、13、15、
17、19、31、32、35、52）所示之罪，均累犯，各處刑及沒收如
附表三所示。應執行有期徒刑拾伍年陸月。未扣案之行動電話壹
具（門號0000000000，含SIM卡）沒收，如全部或一
部不能沒收時，追徵其價額或以其與甲○○之財產抵償之；及未
扣案之販賣毒品所得新臺幣壹萬貳仟元連帶沒收，如全部或一部
不能沒收時，應以其與甲○○之財產抵償之。
丁○○犯如附表四所示之罪，均累犯，各處刑及沒收如附表四所
示。應執行有期徒刑拾陸年陸月。未扣案之行動電話壹具（門號
0000000000，含SIM卡）沒收，如全部或一部不能沒
收時，追徵其價額或以其財產抵償之；及未扣案之販賣毒品所得
新臺幣壹萬肆仟元沒收，如全部或一部不能沒收時，應以其財產
抵償之。
    事    實
一、丙○○前於民國93年間因竊盜案件，經法院判處有期徒刑10
    月確定，復因竊盜及毒品案件，經法院分別判處有期徒刑1
    年、7月及4月，並經減刑及定應執行刑為有期徒刑10月又15
    日，上開案件接續執行，於96年7月16日執行完畢。甲○○
    前於94年間因轉讓第一級毒品案件，經法院判處有期徒刑1
    年2月確定，又因施用第一級、第二級毒品案件，經法院判
    處有期徒刑11月及8月，並定應執行有期徒刑1年6月確定，
    上開二案件接續執行，於97年7月27日縮刑期滿執行完畢。
    戊○○前於93年間因毒品案件，經法院判處有期徒刑6月確
    定，於93年9月23日執行完畢。乙○○於93年間因竊盜案件
    ，經法院判處有期徒刑6月確定，又因傷害案件，經法院判
    處有期徒刑4月確定，復於94年間因施用毒品案件，經法院
    分別判處有期徒刑1年、8月確定，嗣經減刑各減為有期徒刑
    6月、4月，另因竊盜案件，經法院判處有期徒刑2年確定，
    上開3罪經定應執行刑為2年9月，並接續上開案件執行後，
    於97年10月2日執行完畢。丁○○於90年間因毒品案件，經
    法院分別判處有期徒刑1年、8月、4 月，並裁定應執行有期
    徒刑1年10月，嗣經減刑並定應執行刑為有期徒刑11月確定
    ，於96年12月18日易科罰金執行完畢。
二、丙○○（綽號猴子、猴哥）、甲○○、戊○○、乙○○（綽
    號阿鋒）及丁○○（綽號民哥、阿民）均明知海洛因及甲基
    安非他命分別係毒品危害防制條例第2條第2項第1款、第2款
    所規範之第一級毒品、第二級毒品，不得非法販賣，竟仍分
    別基於販賣第一級毒品海洛因、第二級毒品甲基安非他命牟
    利之犯意，分別為下列行為：
  (一)丙○○基於營利之意圖，先於不詳之時間、地點，向黃戀蓉
    （55年12月10日出生，係另由他案施用毒品者彭兆良供出來
    源而查獲，已由檢察官提起公訴，現由臺灣新竹地方法院以
    98年度訴字第124號審理中），以不詳對價販入數量不詳之
    海洛因、甲基安非他命（其中附表一編號4部分係另向丁○○購入甲基安非他命）後，由附表一所示之購買毒品者分別
    撥打其所使用之門號為0000000000、0000000000號行動電話
    ，洽定購買第一級毒品海洛因、第二級毒品甲基安非他命數
    量、交易時間、地點後，其中附表一編號1部分，由與其具
    有販賣第二級毒品甲基安非他命之犯意聯絡之乙○○交付第
    二級毒品甲基安非他命1小包（重約0.1公克）予官振塨，而
    官振塨亦當場交付乙○○新臺幣（下同）1千元；其餘則由
    丙○○於附表一編號2至23所示之時間、地點、毒品種類、
    數量、金額及交易聯絡方式販賣予附表一編號2至23所示之
    交易對象。
  (二)甲○○基於營利之意圖，先於不詳之時間、地點，向綽號「
    總的」真實姓名年籍不詳之成年男子以1萬5千元購買1錢（1
    錢約3.75公克）、3千元至5千元購買8分之1或4分之1錢之第
    一級海洛因；另基於營利之意圖，向綽號「強森」真實姓名
    年籍不詳成年男子以7千元購買第二級毒品甲基安非他命3公
    克，向綽號「阿雄」真實姓名年級不詳成年男子以2千5百元
    至3千元價格購買第二級毒品甲基安非他命1公克後，由附表
    二所示之交易對象（購毒者）撥打其所使用之門號00000000
    00號行動電話（附表二編號27係撥打丙○○所使用之門號00
    00000000號行動電話，惟由甲○○接聽），洽定購買第一級
    毒品海洛因或第二級毒品甲基安非他命之數量、交易時間、
    地點後，其中附表二編號7、9、11、12、13、15、17、19、
    31、32、35、52（即附表三）部分，由與其共同分別基於販
    賣第一級毒品海洛因、第二級毒品甲基安非他命之犯意聯絡
    之戊○○，前往交付毒品並收取價金，交易情形分別如附表
    二編號7、9、11、12、13、15、17、19、31、32、35、52所
    示（即如附表三之「交易對象」欄及「備註」欄所示）；甲○○則於附表二編號1至6、8、10、14、16、18、20至30、
    33至34 、36至51、53至54所示之時間、地點交付如前開附
    表二各編號所示之毒品予前開附表二各編號所示之交易對象
    ，並收取如前開附表二各編號所示之金額。
  (三)丁○○基於營利之意圖，先於不詳之時間、地點，向不詳人
    士，以不詳對價販入數量不詳之海洛因、甲基安非他命後，
    於附表四所示之時間、地點、毒品種類、數量分別販賣予附
    表四所示之交易對象，並各收取如附表四所示之金額。
三、嗣經新竹縣政府警察局刑事警察大隊警員報請臺灣新竹地方
    法院檢察署檢察官向本院聲請監聽丙○○所有之門號000000
    0000、0000000000號行動電話；甲○○所有之門號00000000
    00號行動電話；丁○○所有之門號0000000000、0000000000
    、0000000000號行動電話後查悉上情，並經該大隊員警於98
    年3月18日6時50分許，在丙○○位在新竹縣竹東鎮○○路 ○
    段138 號住處，持臺灣新竹地方法院檢察署檢察官核發之拘
    票，分別拘提丙○○、乙○○2人，且於同年5月26日在新竹
    縣竹東鎮五豐里43鄰五豐八莊170 號處拘提丁○○，另在臺
    灣桃園女子監獄、臺灣新竹監獄分別借訊甲○○、戊○○後
    移送偵辦。
四、案經新竹縣政府警察局移送臺灣新竹地方法院檢察署檢察官
    偵查起訴。
    理    由
壹、程序部分：
一、起訴範圍
    本件起訴書雖記載被告丙○○共有25次販賣第一級毒品海洛
    因、第二級毒品甲基安非他命之犯嫌，而被告乙○○係基於
    幫助之犯意，幫助被告丙○○販賣上述第一級毒品海洛因、
    第二級毒品甲基安非他命之犯嫌；被告甲○○、戊○○有64
    次共同販賣第一級毒品海洛因、第二級毒品甲基安非他命之
    犯嫌；被告乙○○基於幫助之犯意，幫助被告甲○○、戊○○共同販賣上述第一級毒品海洛因、第二級毒品甲基安非他
    命之犯嫌；另被告丁○○有7 次販賣第一級毒品海洛因、第
    二級毒品甲基安非他命之犯嫌等語，惟經公訴人以補充理由
    書於原審當庭更正後，本件起訴範圍為：(一)被告丙○○有附
    表一所示販賣第一級毒品海洛因、第二級毒品甲基安非他命
    犯嫌如98年9月22日補充理由書附表一所示。其中附表一編
    號1販賣第二級毒品甲基安非他命之罪係與被告乙○○共犯
    之；(二)被告甲○○有附表二所示販賣第一級毒品海洛因、第
    二級毒品甲基安非他命罪嫌，其中附表二編號7、9、11、12
    、13 、15、17、19、31、32、35、52（即如附表三）係與
    被告戊○○共犯之；(三)被告丁○○有附表四所示販賣第一級
    毒品海洛因、第二級毒品甲基安非他命罪嫌。
二、證據能力
  (一)按被告以外之人於偵查中向檢察官所為陳述，除顯有不可信
    之情況者外，得為證據，刑事訴訟法第159條之1第2項定有
    明文。被告以外之人於偵查中向檢察官所為之陳述，雖屬審
    判外之陳述而為傳聞證據，然檢察官代表國家偵查犯罪、實
    施公訴，依法其有訊問證人之權利，證人且須具結，且實務
    運作時，檢察官於偵查中向證人取得之陳述，原則上均能遵
    守法律規定，不致違法取供，除「顯有不可信之情況」外，
    原則上證人於偵查中之陳述應具證據能力，尤其，倘證人業
    經法院傳喚到庭詰問，更係業已保障被告之詰問權、在場權
    、對質權，則證人於偵查中之陳述資料，更應有證據能力。
    本件證人即購買毒品之官振塨、陳長程、陳錦樺、林輝及
    共同被告丙○○、甲○○、乙○○於偵查中供證，業經檢察
    官依法令其等具結，而被告或辯護人復未指出並證明各該證
    言有何顯不可信之情況，且無其他事證足資認定其等於檢察
    官訊問時有受違法取供情事，並上開證人均於原審審理中，
    由被告及辯護人踐行對質詰問之程序，即屬合法調查之證據
    ，自得作為本案判決之證據。
  (二)次按被告以外之人於審判外之陳述，雖不符前四條之規定，
    而經當事人於審判程序同意作為證據，法院審酌該言詞陳述
    或書面陳述作成時之情況，認為適當者，亦得為證據；當事
    人、代理人或辯護人於法院調查證據時，知有第159條第1項
    不得為證據之情形，而未於言詞辯論終結前聲明異議者，視
    為有前項之同意；刑事訴訟法第159條之5定有明文。證人即
    共同被告戊○○、丁○○，及購買毒品之羅勝宏、陳德瑋、
    馬浩鈞、劉世隆、彭文強、胡志平、徐如儀、賴添展、官文
    榮、梁黃金、李宦樟、蘇紹龍、張永忠、黃煥坤及陳佩榆等
    人於偵查中之供證，及本判決下列所援引之文書證據，雖均
    屬被告以外之人於審判外之陳述，惟檢察官、被告及其辯護
    人於原審及本院均表示無意見而不予爭執，且迄至言詞辯論
    終結前亦未再聲明異議，本院審酌上開證據資料製作時之情
    況，尚無違法不當或證明力明顯過低之瑕疵，亦認以之作為
    證據，應屬適當。
  (三)再按偵查犯罪機關依法定程序監聽之錄音，係以監聽之錄音
    帶為其調查犯罪所得之證據，司法警察依據監聽錄音結果予
    以翻譯而製作之通訊監察譯文，乃該監聽錄音帶內容之顯示
    ，此為學理上所稱之「派生證據」，屬於文書證據之一種。
    於被告或訴訟關係人對其譯文之真實性發生爭執或有所懷疑
    時，法院固應依刑事訴訟法第165條之1第2項之規定，勘驗
    該監聽錄音帶以踐行調查證據之程序，俾確認該錄音聲音是
    否為通訊者本人及其內容與通訊監察譯文之記載是否相符，
    或傳喚該通訊者為證據調查。倘被告或訴訟關係人對該通訊
    監察譯文之真實性並不爭執，即無勘驗辨認其錄音聲音之調
    查必要性，法院於審判期日如已踐行提示通訊監察譯文供
    當事人辨認或告以要旨，使其表示意見等程序並為辯論者，
    其所為之訴訟程序即無不合，最高法院97年度台上字第561
    號判決意旨參照。查依卷附通訊監察書及附表之記載，本件
    司法警察所為之監聽錄音蒐證程序既屬合法，其所取得之證
    據自有證據能力。且被告及辯護人對該通訊監察譯文之真實
    性於原審及本院均未予爭執，並經證人即購毒者官振塨、陳
    長程、陳德瑋等人於偵查中供證上開通訊譯文確為其等分別
    與被告等之通話內容無誤，是無再勘驗該監聽錄音帶之必要
    ，附此敘明。
貳、實體部分：
一、認定犯罪事實所憑之證據：
  (一)被告丙○○、乙○○部分：
  1.訊據上訴人即被告丙○○對於如附表一所示之各次販賣毒品
    事實，及上訴人即被告乙○○對於如附表一編號1所示之共
    同販賣第二級毒品事實均坦承不諱，且渠等上開自白與下列
    證據相符，堪採為本案認定犯罪事實之證據：
  附表一編號1之販毒事實
    官振塨於97年10月19日19時41分許，以門號0000000000 號
    行動電話撥打被告丙○○所使用之0000000000號行動電話向
    被告丙○○表示要購買安非他命1千元，隨後即至新竹縣竹
    東鎮○○路○段138號被告丙○○家中，向被告丙○○購買1
    千元的第二級毒品甲基安非他命，由被告乙○○出面交付安
    非他命予其，並收取1千元價金乙節，業據證人官振塨於偵
    查及原審供證明確（第601號偵查卷第30至34頁，原審卷二
    第244、245頁），並有上開時間通話之監聽譯文在卷可佐（
    同上偵查卷第22頁）。
  附表一編號2之販毒事實
    官振塨另於97年10月20日13時27分，以其所使用之前開行動
    電話與被告丙○○所使用之上開行動電話聯繫後，即前往被
    告丙○○上開住處，向其購買1千元的甲基安非他命，這次
    是由被告丙○○親自交付乙包甲基安非他命等情，亦據證人
    官振塨於偵查及原審供證綦詳（第601號偵查卷第30至34頁
    ，原審卷二第244、245頁），復有上開時間通話之監聽譯文
    附卷足參（同上偵查卷第22頁）。
  附表一編號3之販毒事實
    乙○○於97年11月間某日，向被告丙○○買安非他命1千元
    ，並由被告丙○○親自送來及收錢乙情，業據證人即同案被
    告乙○○於偵查中供證明確（第2424號偵查卷第205至210頁
    ）。雖證人乙○○於原審審理時一度否認曾向被告丙○○購
    買第二級毒品甲基安非他命，惟嗣供證：其係因為怕說實話
    會害到被告丙○○，其確實有於上開時間向被告丙○○購買
    第二級毒品甲基安非他命之事實（原審卷二第209頁）。是
    被告丙○○確有附表一編號3所示販賣第二級毒品甲基安非
    他命之犯行。
  附表一編號4之販毒事實
    陳長程於97年12月22日14時2分3秒，其所使用之門號000000
    0000號行動電話曾與被告丙○○所有之門號0000000000號行
    動電話通聯，當時係陳長程欲向被告丙○○購買毒品，由被
    告丙○○回電後，請陳長程至竹北天后宮會面取貨，到達之
    後，被告丙○○詢問陳長程購買安非他命之金額後，即自行
    進入一位叫民哥男子（即同案被告丁○○）住處拿貨，被告
    丙○○向民哥拿到貨之後，陳長程才向被告丙○○購得1千
    元之甲基安非他命1小包重約0.2公克乙節，業據證人陳長程
    於偵查及原審中供證甚明（第601號偵查卷第66至70頁，原
    審卷卷三第14至17頁，且有該次之監聽譯文在卷可參（同上
    偵查卷第52頁）。
  附表一編號5、6之販毒事實
    羅勝宏先於97年10月上旬某日中午12時許，向被告丙○○購
    買第二級毒品甲基安非他命1小包1千元，重約0.1到0.3公克
    之間，雙方約定在新竹縣竹東鎮○○路與信義路口交易，由
    被告丙○○親自交給羅勝宏安非他命並收取價金；又於97年
    10月23日13時許，交易地點在同上鎮○○路與信義路口陸橋
    上，交易5百元之第二級毒品甲基安非他命，亦由被告丙○○交付及收錢等情，業經證人羅勝宏於偵查中供證明確（第
    601號偵查卷第92至95頁）。
  附表一編號7之販毒事實
    陳德瑋於97年10月28日8時45分53秒，以門號0000000000號
    行動電話與被告丙○○所有之門號0000000000號行動電話通
    聯，係被告丙○○與陳德瑋約定至竹東高中交易毒品，而陳
    德瑋於當日早上8時50分到達被告丙○○約定之地點交易第
    一級毒品海洛因1千元，且係由被告丙○○本人將海洛因交
    付等情，業經證人陳德瑋於偵查中供證明確（第601號偵查
    卷第121至124頁），並有監聽譯文在卷足佐（同上偵查卷第
    107頁）。
  附表一編號8至10之販毒事實
    馬浩鈞先於97年10月20日21時28分，以門號0000000000號行
    動電話與被告丙○○所有之門號0000000000號行動電話通聯
    ，向被告丙○○購買第二級毒品甲基安非他命，約定在新竹
    縣竹東鎮凱旋電子遊藝場交易，以1千元向被告丙○○購買
    第二級毒品甲基安非他命，被告丙○○並當場交付1小包重
    約0.05公克（即附表一編號8）；又於97年10月31日12時51
    分，以門號0000000000號行動電話與被告丙○○所有之前開
    行動電話通聯後，在被告丙○○住家門口，購買第二級毒品
    甲基安非他命1小包5百元，由被告丙○○親自交付毒品（即
    附表一編號9）；再於97年11月6日19時6分，以000000000號
    電話與被告丙○○所有之前揭行動電話通聯後，至被告丙○○住處，以5百元之代價向被告丙○○購買1小包甲基安非他
    命（即附表一編號10）各節，業經證人馬浩鈞於偵查中供證
    甚詳（第2425號偵查卷卷二第109至112頁），復有上開3 次
    之監聽譯文在卷可參（同上偵查卷第107頁）。
  附表一編號11、12之販毒事實
    陳錦樺於97年10月31日7時47分，以其所使用之門號0000000
    000號行動電話與被告丙○○所有之門號0000000000號行動
    電話通聯，向被告丙○○購買1千元之甲基安非他命，約在
    被告丙○○家中交易，交易有成功（附表一編號11）；復於
    97年11月2日9時50分，以前開行動電話與被告丙○○之上揭
    行動電話通聯，當時雙方約在竹東國中見面，向被告丙○○
    購買第二級毒品甲基安非他命1千元，交易有成功（附表一
    編號12）各節，業經證人陳錦樺於偵查中供證明確（第601
    號偵查卷第150至155頁），復有前開2次監聽譯文在卷可佐
    （同上偵查卷第147頁）。
  附表一編號13之販毒事實
    丁○○於97年10月21日16時54分6秒，以其使用之門號00000
    00000號行動電話與被告丙○○所有之門號0000000000 號行
    動電話通話，本欲前往被告丙○○位在新竹縣竹東鎮○○路
    ○段138號住處拿第二級毒品甲基安非他命，後來又改約在竹
    東國中前交易，有向被告丙○○拿第二級毒品甲基安非他命
    2克6千元，交易有成功等語，業據證人即同案被告丁○○於
    偵查中供證綦詳（第4226卷二第126至133頁）；且該次通話
    內容被告丁○○先稱：「...我要6000啦！...反正我等你阿
    ！」，被告丙○○則答以：「...我先拿啦！...你在哪裡？
    」，被告丁○○再回以：「我在竹東阿！...反正我等你阿
    ！」，被告丙○○則稱：「...那在竹東國中好了」等語（
    第2425號偵查卷卷三第80頁），足見被告丁○○表示要購買
    第二級毒品甲基安非他命6千元後，被告丙○○已先行向不
    詳人士取得毒品，嗣後約定竹東國中見面交易等情明確。故
    證人丁○○雖於原審供證：其於偵查中之所以會跟檢察官說
    有上開向被告丙○○購買第二級毒品甲基安非他命行為，係
    因為警察說被告丙○○指證被告丁○○有賣毒品，但實際上
    該次沒有跟被告丙○○交易成功云云，顯見被告丁○○事後
    翻異前詞，要無足採。是被告丙○○確有附表一編號13所示
    販賣第二級毒品甲基安非他命之犯行。
  附表一編號14至18之販毒事實
    劉世隆所使用之門號0000000000號行動電話曾於97年10月22
    日17時50分，與被告丙○○所有之前開行動電話通聯，約15
    分鐘後，劉世隆抵達被告丙○○位在新竹縣竹東鎮○○路之
    住處，向被告彭旺民購買第二級毒品甲基安非他命1千元，
    交易有成功（附表一編號14）；復劉世隆於97年10月25日23
    時51分46秒以使用之門號0000000000號行動電話，與被告丙○○上開行動電話通聯，雙方約定在被告丙○○家中，向被
    告丙○○購買第二級毒品甲基安非他命1小包並交付2千元（
    附表一編號15）；另於97年10月26日3時2分18秒，劉世隆以
    門號0000000000號行動電話與被告丙○○上開行動電話通聯
    ，於97年10月26日當天凌晨1、2時許，在被告丙○○家向被
    告丙○○購買3千元之安非他命，交易有成功，後因重量太
    少與被告丙○○爭執（即附表一編號16）；復於97年10月29
    日20時27分35秒，劉世隆以同上行動電話與被告丙○○使用
    之上開行動電話通聯，隔天7點左右就到被告丙○○家門口
    購買第二級毒品甲基安非他命並交付1千元（即附表一編號
    17）；又於97年11月8日11時32分3秒，劉世隆以同上行動電
    話與被告丙○○上開行動電話通聯，約10分鐘後到達被告丙○○家門口交易第二級毒品甲基安非他命1千元（即附表一
    編號18）各節，業據證人劉世隆於偵查中供證甚詳（第24
    25號偵查卷卷二第271至277頁），且有上開各次之監聽譯文
    足參（同上偵查卷卷二第262至265頁）。
  附表一編號19之販毒事實
    被告丙○○於97年12月26日1時48分9秒，以其所有之門號00
    00000000號行動電話與同案被告甲○○使用之門號00000000
    00號行動電話通聯，被告甲○○向被告丙○○表示欲購買第
    二級毒品甲基安非他命1克含袋4千元後，雙方約在新竹縣竹
    東鎮二重埔伍聯社旁交易成功等情，業經證人即同案被告甲○○於偵查中及原審供證明確（第5299號偵查卷卷四第214
    至243頁、原審卷卷二第155頁），復有該次之監聽譯文在卷
    可佐（第2425號偵查卷卷二第54頁）。
  附表一編號20至22之販毒事實
    彭文強先於97年10月20日14時25分56秒，以其所使用之門號
    0000000000號行動電話與被告丙○○所有之門號000000000
    0號行動電話通話，向被告丙○○購買第二級毒品甲基安非
    他命1小包1千元，約在新竹縣竹東鎮凱旋遊藝場交貨，並已
    交易完成（即附表一編號20）；又於97年11月3日20時22分
    16秒，以前開行動電話與被告丙○○上開行動電話通聯，之
    後至被告丙○○位在新竹縣竹東鎮○○路1段138號住處交易
    ，購買第二級毒品甲基安非他命小包重約0.2公克2千元，有
    交易成功（即附表一編號21）；再於97年11月8日7時37分58
    秒，以門號0000000000號行動電話與被告丙○○上開行動電
    話通聯，向被告丙○○買第二級毒品甲基安非他命1小包1千
    元，約在前揭凱旋遊藝場碰面，有交易成功（即附表一編號
    22）各節，已據證人彭文強於偵查中供證明確（第2425號偵
    查卷卷二第336至339頁），且有上開各次監聽譯文足憑（同
    上偵查卷第329、331至332頁）。
  附表一編號23之販毒事實
    林輝於於97年9、10月間，與胡志平兩人湊成1千元，向綽
    號猴子之被告丙○○購買安非他命1小包一起施用，當時約
    在新竹縣竹東鎮凱旋電子遊戲場交易，並已完成交易等情，
    業據證人林輝於偵查及原審中供證明確（第2424號偵查卷
    第196至200頁，原審卷卷二第231頁），核與證人胡志平供
    證：伊係與林輝合資時都是湊1千元，向綽號猴子之人購
    買，都是施用安非他命等語（同上偵查卷第202至203頁）相
    符。
  2.又海洛因、甲基安非他命等毒品，本無一定之公定價格，是
    其各次買賣之價格，當亦各有差異，而或隨供需雙方之資力
    、關係之深淺、需求之數量、貨源之充裕與否、販賣者對於
    資金之需求程度，以及政府查緝之態度，進而為各種不同之
    風險評估，而為機動性之調整，是其價格標準，自非一成不
    變，且販賣者從各種「價差」或「量差」或「純度」謀取利
    潤方式，亦有差異，然其所圖利益之非法販賣行為目的，則
    屬相同，並無二致。因之，販賣利得，除經被告坦承，或其
    價量至臻明確，確實難以究其原委。然按一般民眾普遍認知
    之毒品非法交易，向為政府查禁森嚴且重罰不寬貸，衡諸常
    情，倘非有利可圖，絕無平白甘冒被重罰風險之理，從而，
    舉凡其有償交易，除足反證其確另基於某種非圖利本意之關
    係外，通常尚難因無法查悉其買進、賣出之差價，而諉無營
    利之意思，或阻卻販賣犯行之追訴。又販賣毒品之所謂販賣
    行為，係行為人基於營利之目的，而販入或賣出毒品而言。
    販賣毒品者，其主觀上有營利之意圖，且客觀上有販賣之行
    為即足構成，至於實際上是否已經獲利則非所問。即於有償
    交付他人之初，係基於營利之意思，並著手實施，而因故無
    法高於購入之原價出售，最後不得不以原價或低於原價交付
    他人時，仍屬販賣行為。而依卷附本院被告前案紀錄表之記
    載，被告丙○○有多次違反毒品危害防制條例前科，其對於
    海洛因、甲基安非他命價格昂貴，取得不易，毒品交易為政
    府檢警機關嚴予取締之犯罪，法律並就此懸有重典處罰，當
    知之甚稔，自客觀以言，倘無利可圖，被告丙○○又何需費
    心自甘承受重典，涉險販賣第一級、第二級毒品？何況證人
    劉世隆等人與被告丙○○僅係朋友，並非親故至交，苟無利
    得，被告丙○○豈甘冒被查緝法辦之風險，供其等取得海洛
    因、甲基安非他命之理？是被告丙○○販賣第一級毒品海洛
    因、第二級甲基毒品安非他命確有以營利之犯意，當屬合理
    之認定。
  3.按刑法上之幫助犯，係指以幫助之意思，對於正犯資以助力
    ，而未參與實施犯罪之行為者而言，如與正犯有犯意之聯絡
    ，或就構成犯罪事實之一部已參與實施，即屬共同正犯（最
    高法院27年上字第1333號、49年臺上字第77號判例參照）。
    查被告乙○○交付第二級毒品甲基安非他命1小包予證人官
    振塨，並收取價金之行為，已屬販賣毒品犯行之一部，顯見
    被告乙○○係基於與同案被告丙○○共同犯罪之意思，而參
    與附表一編號1所示販賣第二級毒品甲基安非他命構成要件
    之行為，自與同案被告丙○○間有犯意聯絡及行為分擔，甚
    屬灼然，即應論以販賣第二級毒品甲基安非他命之共同正犯
    ，而非僅止於幫助犯。
  4.綜上，本件被告丙○○確有如附表一所示販賣第一級毒品海
    洛因、第二級毒品甲基安非他命之犯行，其中附表一編號1
    所示販賣第二級毒品甲基安非他命之犯行係與被告乙○○共
    犯，應堪認定。
  (二)被告甲○○、戊○○部分：
  1.訊據上訴人即被告甲○○對於如附表二所示之各次販賣毒品
    事實，及上訴人即被告戊○○對於如附表三（即與被告甲○○共同犯如附表二編號7、9、11、12、13、15、17、19、31
    、32、35、52）所示之販賣第一級、第二級毒品事實均坦承
    不諱，核與證人陳德瑋（即如附表二編號1至10之購毒者）
    、徐如儀（即如附表二編號11、12之購毒者）、賴添展（即
    如附表二編號13至15之購毒者）、陳錦樺（即如附表二編號
    16至21之購毒者）、官文榮（即如附表二編號22之購毒者、
    編號23之證人）、羅勝宏（即如附表二編號24至26之購毒者
    ）、劉世隆（即如附表二編號27之購毒者）、梁黃金（即如
    附表二編號28至30之購毒者）、李宦樟（即如附表二編號33
    、34之購毒者）、蘇紹龍（即如附表二編號35至39之購毒者
    ）、張永忠（即如附表二編號40、41之購毒者）、陳長程（
    即如附表二編號43、44之購毒者）、官振塨（即如附表二編
    號45至48之購毒者）、黃煥坤（即如附表二編號49至53之購
    毒者）、林輝（即如附表二編號54之購毒者），及證人即
    同案被告丙○○（即如附表二編號31、32之購毒者）、乙○○（即如附表二編號42之購毒者）等人於偵查中供證明確，
    復有監聽譯文在卷足資參酌，被告甲○○有如附表二所示販
    賣第一級毒品海洛因、第二級毒品甲基安非他命之犯行，應
    可認定。
  2.按刑法上之幫助犯，係指以幫助之意思，對於正犯資以助力
    ，而未參與實施犯罪之行為者而言，如與正犯有犯意之聯絡
    ，或就構成犯罪事實之一部已參與實施，即屬共同正犯（最
    高法院27年上字第1333號、49年臺上字第77號判例參照）。
    被告戊○○有附表三（即與被告芸玉共犯如附表二編號7、9
    、11、12、13、15、17、19、31、32、35、52）備註欄所示
    交付毒品、收取價金之行為，已屬販賣毒品犯行之一部，顯
    見被告戊○○係基於與同案被告甲○○共同犯罪之意思，而
    參與前開所示販賣第一級毒品海洛因、第二級毒品甲基安非
    他命構成要件之行為，自與同案被告甲○○間有犯意聯絡及
    行為分擔，甚屬灼然，即應論以販賣第一級毒品海洛因、第
    二級毒品甲基安非他命之共同正犯，而非僅止於幫助犯。是
    被告戊○○就如附表二編號7、9、11、12、13、15、17、19
    、31、32、35、52（即附表三）所示之販賣第一級毒品海洛
    因或第二級毒品甲基安非他命之犯行，係與本件被告甲○○
    共同犯之，亦洵堪認定。
  (三)被告丁○○部分：
  1.訊據上訴人即被告丁○○對於如附表四所示之各次販賣毒品
    事實自白不諱，且其上開自白與下列證據相符，堪採為本案
    認定犯罪事實之證據：
  附表四編號1至4之販毒事實
    陳錦樺先於97年11月9日凌晨1時許，在被告丁○○位於新竹
    縣竹北市○○街31號住處，以6千元向被告丁○○購買海洛
    因，重量約1克，交易有成功（即附表四編號1）；又於98年
    2月中旬某日上午8、9時許，在被告丁○○前開住處（位在
    竹北市市場天后宮旁），向被告丁○○購買甲基安非他命1
    小包1千元，並已交易完成（附表四編號2）；再於同年2 月
    下旬某日上午7時許，在被告丁○○住處，向被告丁○○購
    買海洛因1小包1千元，是被告丁○○本人親自交付，交易有
    成功（附表四編號3）；另於98年3月初某日14時許，在被告
    丁○○住處，向被告丁○○購買海洛因1小包1千元，並已交
    易完成（附表四編號4）各情，業據證人陳錦樺於偵查及原
    審中供證綦詳（第601號偵查卷第150至155頁、第4226號偵
    查卷卷二第138至141頁、原審卷卷三第34、35頁）。
  附表四編號5之販毒事實
    陳長程於97年12月22日14時2分3秒，其所使用0000000000號
    行動電話曾與同案被告丙○○所使用之0000000000號行動電
    話通聯，當時係陳長程欲向被告丙○○購買毒品，由被告丙○○回電後，請陳長程至竹北天后宮會面取貨，到達之後，
    被告丙○○詢問陳長程購買安非他命之金額後，即自己一個
    人進入一位叫民哥男子住處拿貨，被告丙○○向民哥拿到貨
    之後，陳長程才向被告丙○○購得1千元之甲基安非他命1小
    包重約0.2公克乙情，業據證人陳長程於偵查及原審中供證
    甚明（第601號偵查卷第66至70頁，原審卷卷三第14至17 頁
    ），且就證人陳長程所述之「民哥」家位置，經原審當庭諭
    知證人陳長程、同案被告丙○○及被告丁○○分別繪製被告
    丁○○之住處、新竹縣竹北市天后宮之位置圖，渠等3人所
    繪製天后宮與被告丁○○住處之相對位置互核一致，此有上
    開3人所繪製之位置圖在卷可查（原審卷卷三第69至71頁）
    ，是證人陳長程所述之「民哥」確係被告丁○○，並為被告
    丁○○及同案被告丙○○於原審所不爭（原審卷卷三第19、
    37頁），此外尚有該次監聽譯文在卷足參（同上偵查卷第52
    頁）。故證人陳長程係向同案被告丙○○表示欲購買安非他
    命後，由被告丙○○向被告丁○○購入再轉賣第二級毒品甲
    基安非他命1小包予證人陳長程。
  附表四編號6至9之販毒事實
    陳佩榆先於97年8月間某日，在新竹縣竹北市媽祖廟口旁被
    告丁○○住處，向被告丁○○購買第一級毒品海洛因1小包
    （毛重0.2公克）1千元（附表四編號6）；又於97年8月13日
    15時14分46秒，以其所使用0000000000號行動電話與被告丁○○之0000000000號行動電話通話後，雙方約在國道三號高
    速公路香山交流道，交易第一級毒品海洛因1小包（毛重0.2
    公克）1千元，並於當天下午4時許在香山交流道與被告丁○○交易成功（附表四編號7）；再於98年1月份過年期間某日
    ，在被告丁○○前揭住處，向被告丁○○購買第一級毒品海
    洛因1小包（毛重0.2公克）1千元（附表四編號8）；另於98
    年1月底某日，在被告丁○○上開住處，向被告丁○○購買
    第一級毒品海洛因1小包（毛重0.2公克）1千元（附表四編
    號9）各等情，業據證人陳佩榆於偵查及原審中供證綦詳（
    第4226號偵查卷卷二第144至150頁、原審卷三第26頁）。
  2.查販賣毒品為重罪，且為政府歷年來投注諸多心力查緝之犯
    罪行為，從而販賣毒品之人多所遮掩，使用綽號，不以真名
    示人等，所在多有，是以施用毒品之人於遭查獲後僅供述向
    綽號某某之人購買毒品，而無法詳細指陳販賣毒品之人之真
    實姓名年籍等資料供警方查緝，亦甚普遍，然證人陳錦樺、
    陳佩榆等人卻於偵訊及原審審理時均能清楚證述被告丁○○
    為販賣毒品予渠等之人，且所供述情節互核一致；況證人陳
    佩榆自身亦因販賣毒品案件於原審繫屬中，當知指證他人販
    毒之嚴重性，再者，證人陳錦樺、陳佩榆均長年吸食毒品，
    其等大可透過所知悉其他管道洽詢購買，顯無誣指陷害被告
    丁○○之強烈動機，亦無可能自陷己身於偽證罪嫌不利之境
    。又販賣毒品者，其主觀上有營利之意圖，且客觀上有販賣
    之行為即足構成，至於實際上是否已經獲利則非所問。即於
    有償交付他人之初，係基於營利之意思，並著手實施，而因
    故無法高於購入之原價出售，最後不得不以原價或低於原價
    交付他人時，仍屬販賣行為。而依卷附本院被告前案紀錄表
    之記載，被告丁○○有多次違反麻醉藥品管理條例及毒品危
    害防制條例前科，其對於海洛因、甲基安非他命價格昂貴，
    取得不易，毒品交易為政府檢警機關嚴予取締之犯罪，法律
    並就此懸有重典處罰，當知之甚稔，自客觀以言，倘無利可
    圖，被告丁○○又何需費心自甘承受重典，涉險販賣第一級
    、第二級毒品。是被告丁○○確有如附表四所示之各次販賣
    第一級毒品海洛因或第二級毒品甲基安非他命以營利之犯意
    ，應堪認定。
二、按被告行為後法律有變更者，適用行為時之法律，但行為後
    之法律有利於行為人者，適用最有利於行為人之法律，刑法
    第2條第1項定有明文。而行為後法律有變更者，依刑法第2
    條第1項之規定為新舊法之比較時，應就罪刑有關之一切情
    形，比較其全部結果，而為整體之適用新法或舊法，不能割
    裂而分別適用有利益之條文（最高法院95年度台上字第64
    83號裁判參照）。本件被告丙○○、乙○○、甲○○、戊○○及丁○○行為後，毒品危害防制條例已於98年5月20日修
    正公布第4條、第11條、第11條之1、第17條、第25條，並自
    公布後6個月即98年11 月20日生效施行（98年6月25日臺灣
    高等法院暨所屬法院因應新修正毒品危害防制條例施行法律
    問題研討會會議結論參考），其中被告等行為時之毒品危害
    防制條例第4條第1項、第2項、第17條分別規定為：「製造
    、運輸、販賣第一級毒品者，處死刑或無期徒刑；處無期徒
    刑者，得併科新臺幣1千萬元以下罰金。」、「製造、運輸
    、販賣第二級毒品者，處無期徒刑或7年以上有期徒刑，得
    併科新臺幣7百萬元以下罰金。」、「犯第4條第1項至第4項
    、第5條第1項至第4項前段、第6條第1項至第4項、第7條第1
    項至第4項、第8條第1項至第4項、第10條或第11條第1項、
    第2項之罪，供出毒品來源，因而破獲者，得減輕其刑。」
    ，前開條文修正後分別規定為：「製造、運輸、販賣第一級
    毒品者，處死刑或無期徒刑；處無期徒刑者，得併科新臺幣
    2千萬元以下罰金。」、「製造、運輸、販賣第二級毒品者
    ，處無期徒刑或7年以上有期徒刑，得併科新臺幣1千萬元以
    下罰金。」、「犯第4條至第8條、第10條或第11條之罪，供
    出毒品來源，因而查獲其他正犯或共犯者，減輕或免除其刑
    。」，並於第17條第2項增列「犯第4條至第8條之罪於偵查
    及審判中均自白者，減輕其刑。」。查，本件被告等分別於
    偵查、審判中自白，有修正後毒品危害防制條例第17條第2
    項減輕其刑規定之適用，而修正後毒品危害防制條例第4條
    第1項、第2項之規定，僅在得併科之罰金刑部分，較修正前
    同條項規定有所提高，經整體比較結果，自以適用修正後毒
    品危害防制條例之規定較有利於被告等，合先敘明。
三、論罪部分：
  (一)被告丙○○、乙○○部分：
  1.核被告丙○○就附表一編號7部分之行為，係犯修正後毒品
    危害防制條例第4條第1項販賣第一級毒品海洛因罪，另就附
    表一編號1至6、8至23之行為，係各犯修正後毒品危害防制
    條例第4條第2項販賣第二級毒品甲基安非他命罪。核被告乙○○就附表一編號1部分之行為，係犯修正後毒品危害防制
    條例第4條第2項販賣第二級毒品甲基安非他命罪。被告丙○○販賣海洛因、甲基安非他命前持有海洛因及甲基安非他命
    之低度行為，及被告乙○○販賣甲基安非他命前持有甲基安
    非他命之低度行為，分別為嗣後販賣之高度行為所吸收，均
    不另論罪。被告二人就附表一編號1之販賣第二級毒品罪部
    分，彼此間有犯意聯絡及行為分擔，均為共同正犯。被告丙○○所犯上述各罪間，犯意不同，行為互殊，應分論併罰。
    又被告丙○○、乙○○分別曾受如事實一所示之前案執行紀
    錄，有本院被告前案紀錄表各乙份存卷可按，其等於5年以
    內故意再犯如前開有期徒刑以上之各罪，均為累犯，均應依
    刑法第47條第1項規定，均加重其刑，是以除就被告丙○○
    所犯販賣第一級毒品罪之法定刑之死刑、無期徒刑部分，及
    被告二人所犯販賣第二級毒品罪法定刑之無期徒刑部分依法
    不得加重外，其餘部分均應依累犯規定分別加重其刑。
  2.又修正後毒品危害防制條例第17條第2項有關「於偵查及審
    判中均自白」之減輕規定，固係指被告於偵查中歷次之陳述
    ，曾經自白，且於各審級審判中歷次之陳述，曾經自白而言
    （臺灣高等法院98年度第3次刑事庭庭長法律問題研討會決
    議參照）。惟按上開減輕規定，其立法目的，在為使製造、
    販賣或運輸毒品案件之刑事訴訟程序儘早確定，鼓勵被告自
    白認罪，開啟其自新之路，對製造、販賣或運輸毒品罪之被
    告於偵查及審判中均自白者，增列應減輕其刑之規定，採行
    寬厚之刑事政策。然毒品危害防制條例係於98年5月20日修
    正公布，並自公布後6個月即98年11月20日生效施行，已如
    上述。是以，若於上開法律修正施行之過渡期間內嚴格貫徹
    被告於偵查及審判中均自白之罪責減輕事由，將使不知有上
    述減刑規定之被告雖於上開毒品危害防制條例修正施行前之
    偵查中否認犯行，縱於該條例修正施行後之審判中自白犯行
    ，亦難獲前揭減刑之寬典，自顯非上開條文立法之本旨。故
    本院認為符前開修法之寬厚刑事政策意旨，應認被告於上開
    修正條文施行前之偵查中雖否認犯罪，惟於施行後之審判中
    已為自白之陳述，亦應有前揭減刑規定之適用。另按所謂自
    白乃指於刑事追訴機關發覺其犯行後，自動供述不利於己之
    犯罪事實之謂，至於對阻卻責任或阻卻違法之事由，有所主
    張或辯解，乃辯護權之行使，仍不失為自白（最高法院75年
    度台上字第7114號、88年度台上字第1862號、89年度台上字
    第45 13號判決要旨參照）。故毒品危害防制條例第17條第2
    項所稱於偵查及審判中均自白，並不以對全部犯罪事實自白
    為必要，即自白犯罪事實之一部，亦有該法條得減輕其刑規
    定之適用。查，被告丙○○、乙○○雖於偵查中均否認犯行
    ，惟本案係經檢察官於98年7月14日提起公訴，並於同年月
    17日繫屬於原審法院，是被告二人於偵查階段，上開減刑規
    定既尚未生效施行，且檢察官亦未告以有前開減輕其刑規定
    ，自無從得認被告二人已知渠等有適用上開減刑規定之情。
    故被告二人嗣於本院審判中為認罪之陳述，應認符合毒品危
    害防制條例第17條第2項之減輕其刑規定。另被告乙○○就
    代被告丙○○交付毒品予官振塨並收取1千元乙節，雖曾抗
    辯不知其行為構成販賣罪名，惟此乃其對阻卻責任之事由，
    有所辯解，仍不失為自白。是被告丙○○就附表一之犯行，
    及被告乙○○就附表一編號1之犯行，均應依修正後毒品危
    害防制條例第17條第2項之規定，各減輕其刑，並依法先加
    重（就販賣第二級毒品處7年以上有期徒刑部分）而後減輕
    之。
  3.另按犯毒品危害防制條例第4條第2項販賣第二級毒品罪，供
    出毒品來源，因而查獲其他正犯或共犯者，依修正後之同條
    例第17條第1項得減輕其刑之規定。其所稱「供出毒品來源
    ，因而查獲者」，係指被告供出毒品來源之有關資料，諸如
    前手或共犯之姓名、年籍、住居所、或其他足資辨別之特徵
    等，使調查或偵查犯罪之公務員因而對之發動調查或偵查並
    破獲者而言。申言之，被告之「供出毒品來源」，與調查或
    偵查犯罪之公務員對之發動調查或偵查並進而破獲之間，論
    理上須具有先後且相當的因果關係，非謂被告一有「自白」
    、「指認」毒品來源之人，而破獲在後，即得依上開規定予
    以減刑（最高法院97年度台上字第1475號判決要旨參照）。
    查被告丙○○於偵查中固曾指證向同案被告甲○○購買甲基
    安非他命，及被告乙○○於偵查中固曾指證向同案被告丙○○、甲○○購買甲基安非他命乙節，惟本案在被告二人供出
    毒品來源者之前，調查犯罪之新竹縣政府警察局刑事警察大
    隊警員早已對被告丙○○、甲○○所持用之行動電話實施監
    聽在案，且詢問相關施用毒品者並製作警詢筆錄，有通信監
    察書、監聽譯文及警詢筆錄在卷可憑。是本案調查或偵查犯
    罪之公務員早已有確切之證據，足以合理之懷疑被告等所供
    販賣毒品來源之人，則嗣後之破獲與被告等之「供出毒品來
    源」間，即欠缺先後且相當的因果關係，自不得適用上開規
    定予以減刑，併此敘明。
  (二)被告甲○○、戊○○部分
    核被告甲○○就附表二部分之行為，其中編號1至12、36至
    38、47、49至54部分，係分別犯修正後毒品危害防制條例第
    4 條第1項販賣第一級毒品罪，另就附表二編號13至35、39
    至46、48部分，係分別犯修正後毒品危害防制條例第4條第
    2 項販賣第二級毒品罪。核被告戊○○就如附表三（即如附
    表二編號7、9、11、12、13、15、17、19、31、32、35及52
    ）部分之行為，其中編號1至4、12部分，係分別犯修正後毒
    品危害防制條例第4條第1項販賣第一級毒品罪，另編號5至
    11部分，則係分別犯修正後毒品危害防制條例第4條第2項販
    賣第二級毒品罪。被告二人販賣海洛因、甲基安非他命前持
    有海洛因及甲基安非他命之低度行為，分別為渠等嗣後販賣
    之高度行為所吸收，均不另論罪。被告二人就如附表三（即
    附表二編號7、9、11、12、13、15、17、19、31、32、35及
    52）所示之各次販賣第一級、第二級毒品行為，彼此間有犯
    意聯絡及行為分擔，應論以共同正犯。被告甲○○所犯上開
    各罪間，犯意不同，行為互殊，應分論併罰。又被告甲○○
    、戊○○均有如事實一所示之前案紀錄，有本院被告前案紀
    錄表各乙份存卷可按，其等於5年以內故意再犯如前開有期
    徒刑以上之各罪，均為累犯，各應依刑法第47條第1項規定
    ，加重其刑，是以除就告二人所犯販賣第一級毒品罪之法定
    刑之死刑、無期徒刑及販賣第二級毒品罪法定刑之無期徒刑
    部分依法不得加重外，其餘部分均應依累犯規定分別加重其
    刑。查被告甲○○就附表二所示各次販賣第一級毒品、第二
    級毒品罪行，迭於偵查、原審及本院均自白，而被告戊○○
    於檢察官偵查中對於代被告甲○○送交毒品予丙○○、陳錦
    樺、黃煥坤等人供認不諱（第5211號偵查卷第206、209頁）
    ，嗣更於原審及本院為認罪之陳述（原審卷卷三第117頁，
    本院卷第177、264頁），雖曾抗辯不知其行為構成販賣罪名
    ，惟此乃其對阻卻責任之事由，有所辯解，亦仍不失為自白
    ，均符合修正後毒品危害防制條例第17條第2項之規定，各
    應減輕其刑，並依法先加重（就販賣第二級毒品處7年以上
    有期徒刑部分）而後減輕之。
  (三)被告丁○○部分
    核被告丁○○就附表四部分之行為，其中編號1、3、4、6至
    9部分，係分別犯修正後毒品危害防制條例第4條第1項販賣
    第一級毒品罪，另就編號2、5部分，係分別犯修正後毒品危
    害防制條例第4條第2項販賣第二級毒品罪。其販賣海洛因、
    甲基安非他命前持有海洛因及甲基安非他命之低度行為，應
    分別為嗣後販賣之高度行為所吸收，均不另論罪。又其所犯
    上述各罪間，犯意不同，行為互殊，應均分論併罰。復被告
    丁○○有如事實一所示之前案紀錄，有本院被告前案紀錄表
    各乙份存卷可按，其於5年以內故意再犯如前開有期徒刑以
    上之各罪，均為累犯，均應依刑法第47條第1項規定，各加
    重其刑，是以除就販賣第一級毒品罪之法定刑之死刑、無期
    徒刑及販賣第二級毒品罪法定刑之無期徒刑部分依法不得加
    重外，其餘部分均應依累犯規定分別加重其刑。又被告丁○○雖於偵查中否認犯行，惟本案係經檢察官於98年7月14日
    提起公訴，並於同年月17日繫屬於原審法院，是其於偵查階
    段，上開減刑規定既尚未生效施行，且檢察官亦未告以有前
    開減輕其刑規定，自無從得認被告已知其有適用上開減刑規
    定之情。故被告嗣於本院審判中為認罪之陳述，應認符合毒
    品危害防制條例第17條第2項之減輕其刑規定，就其所犯上
    開各罪均應減輕其刑，並依法先加重（就販賣第二級毒品處
    7 年以上有期徒刑部分）而後減輕之。另被告於偵查中固曾
    指證向同案被告丙○○購買甲基安非他命，惟本案在被告供
    出上開毒品來源者之前，調查犯罪之新竹縣政府警察局刑事
    警察大隊警員早已對被告丙○○所持用之行動電話實施監聽
    在案，且詢問相關施用毒品者並製作警詢筆錄，有通信監察
    書、監聽譯文及警詢筆錄在卷可憑。是本案調查或偵查犯罪
    之公務員早已有確切之證據，足以合理之懷疑被告等所供販
    賣毒品來源之人，則嗣後之破獲與被告等之「供出毒品來源
    」間，即欠缺先後且相當的因果關係，自不得適用上開規定
    予以減刑，併此敘明。
四、撤銷改判部分
  (一)原判決對被告等予以論科，固非無見。惟查：1.按刑法第2
    條第1項但書規定「行為後之法律有利於行為人者，適用最
    有利於行為人之法律」，係指法院應先分別依據新舊法認定
    被告所為之法律上評價後，再比較何者對於被告較為有利，
    而非分別擷取新舊法中對於被告有利之規定以為認定，最高
    法院27年上字第2615號、29年上字第525號、29年上字第132
    9號判例參照。是以，被告犯罪後法律有變更，而比較行為
    時及裁判時之法律孰為有利於被告時，應就罪刑有關之一切
    情形，比較其全部之結果，而為整體之適用，不能割裂而分
    別適用新舊法有利之條文。本件被告甲○○係於偵查及審判
    中自白上開犯罪，如上所述，依其行為後於98年5月20日修
    正公布之毒品危害防制條例第17條第2項規定，應減輕其刑
    。比較修正前及修正後毒品危害防制條例罪刑有關之全部結
    果，自以修正後毒品危害防制條例必減其刑較有利於被告，
    自應整體適用修正後之毒品危害防制條例。原判決竟予割裂
    ，分別適用修正前毒品危害防制條例第4條第1項、第2項及
    修正後之毒品危害防制條例第17條第2項論科，自屬違誤。
    2.毒品危害防制條例第19條第1項規定：「犯第4條至第9條
    、第12條、第13條或第14條第1項、第2項之罪者，其供犯罪
    所用或因犯罪所得之財物，均沒收之，如全部或一部不能沒
    收時，追徵其價額或以其財產抵償之」。此係採義務沒收主
    義，凡供販賣毒品所用或因犯罪所得之財物，均應宣告沒收
    ，不能沒收時，追徵其價額或以其財產抵償之，法院無審酌
    之餘地。故凡犯上開條項之罪者，其因犯罪所得之財物，倘
    未能證明確已費失，均應依上開規定宣告沒收之。原判決既
    謂「另未扣案之門號0000000000、0000000000、0000000000
    號行動電話分別為被告丙○○、甲○○及丁○○所有，且係
    供販賣毒品聯絡所用之物，雖未扣案，惟均未證明已滅失，
    應均依毒品危害防制條例第19條第1項之規定宣告沒收」，
    惟於主文未併為「如全部或一部沒收時，以其財產抵償之」
    之諭知，自有未洽。3.次按刑法第59條之酌量減輕其刑，必
    須犯罪另有特殊之原因與環境等等，在客觀上足以引起一般
    同情，認為即予宣告法定低度刑期尤嫌過重者，始有其適用
    ，至情節輕微僅可為法定刑內從輕科刑之標準，不得據為酌
    量減輕之理由，最高法院28年上字第1064號45年台上字第11
    65號判例參照。原判決雖謂「查本案被告丙○○販賣第一級
    毒品海洛因之次數為1次，數量甚微，獲利非豐；被告戊○○就附表二編號7、9、11、12、52所示與被告甲○○販賣第
    一級毒品海洛因部分，係因其與被告甲○○為男女朋友，而
    代被告甲○○交付毒品收取價金，每次販賣數量均微少，金
    額亦多為1,000元，且收取之對價均交付被告甲○○，非最
    終獲利之人」，然於量刑時卻謂被告等「意圖營利而販賣第
    一級毒品海洛因給他人施用，影響所及，非僅他人之生命、
    身體將可能受其侵害，社會、國家之法益亦不能免，為害之
    鉅，當非個人一己之生命、身體法益所可比擬，自應嚴厲規
    範」等語（見原判決正本第22頁(九)），且被告丙○○除販賣
    第一級毒品外，尚有22次販賣第二級毒品犯行（如附表一所
    示），及被告戊○○除上開5次共同販賣第一級毒品犯行外
    ，尚有7次販賣第二級毒品犯行（如附表三所示），為求遏
    止社會毒品氾濫之危害，殊無堪資憫恕可言。原判決僅謂情
    輕法重，輒依同法第59條酌減本刑，其援引法令，自屬失當
    。4.本案被告等五人均符合毒品危害防制條例第17條第2項
    之減刑規定，已如前述，原判決認除被告甲○○外，餘均無
    上開法條減輕其刑規定之適用，所認亦容有誤會。被告丙○○、戊○○、乙○○、丁○○上訴以其等業已自白，符合毒
    品危害防制條例第17條第2項減刑規定，指摘原判決未予減
    刑為不當，均為有理由，而被告甲○○以原判決量刑過重提
    起上訴，雖無理由，然原判決既有上述可議之處，自屬無法
    維持，應由本院將原判決撤銷改判。
  (二)爰審酌被告丙○○前因竊盜、毒品及麻藥案件而受有期徒刑
    宣告及執行紀錄，被告乙○○前有贓物、竊盜、傷害及毒品
    前科，被告甲○○曾有麻藥、毒品案件前科，被告戊○○曾
    有麻藥、槍砲彈藥刀械管制條例、竊盜及毒品等前案紀錄，
    被告丁○○前有麻藥、毒品等前科，渠等素行均不佳，有本
    院被告前案紀錄表可參，被告等均視政府反毒政策及宣導如
    無物，其中被告丙○○、甲○○、戊○○及丁○○意圖營利
    而分別販賣第一級毒品海洛因、第二級毒品甲基安非他命給
    他人施用，及被告乙○○共同販賣第二級毒品甲基安非他命
    予官振塨施用，其等行為影響所及，非僅他人之生命、身體
    遭受戕害，亦對社會、國家為害甚鉅，本應嚴懲，惟被告等
    於本院均已坦認所有犯罪事實，犯後態度良好，及參酌被告
    等之犯罪動機、目的、販賣毒品次數，暨販賣所得金額均屬
    有限等一切情狀，就被告丙○○、甲○○、戊○○、丁○○
    及乙○○分別量處如附表一、二、三、四及主文第二項所示
    之刑，並就被告丙○○、甲○○、戊○○、丁○○部分均各
    依法定其應執行之刑，以資懲儆。
  (三)沒收：
  1.扣案之門號0000000000號行動電話（含SIM 卡）為被告丙○○所有，係與證人陳長程、證人即同案被告甲○○聯絡，為
    附表一編號4 、19所示販賣第二級毒品甲基安非他命所用之
    物；另未扣案之門號0000000000、0000000000、0000000000
    號行動電話分別為被告丙○○、甲○○及丁○○所有，且係
    供販賣毒品聯絡所用之物（其中被告丙○○就附表一編號1
    部分，係與被告乙○○共犯；另被告甲○○就如附表三《即
    附表二編號7、9、11、12、13、15、17、19、31、32、35及
    52》部分，係與被告戊○○共犯），雖未扣案，惟均未證明
    已滅失，應均依毒品危害防制條例第19條第1項之規定宣告
    沒收，如全部或一部不能沒收時，追徵其價額或以其財產抵
    償之。又因被告丙○○、乙○○係共犯如附表一編號1之犯
    行部分，是上開未扣案之行動電話如全部或一部不能沒收時
    ，應追徵其價額或以其等財產抵償之。另被告甲○○、戊○○係共犯如附表三《即附表二編號7、9 、11、12、13、15
    、17、19、31、32、35及52》之犯行部分，故上開未扣案之
    行動電話如全部或一部不能沒收時，應追徵其價額或以其等
    財產抵償之。至其餘扣案之殘渣袋含置物盒5個、安非他命
    吸食器乙組、門號0000000000、0000000000號行動電話雖係
    被告丙○○、乙○○所有，惟無證據足認係供本案販毒所用
    之物，另扣案之門號0000000000、0000000000、0000000000
    、0000000000等行動電話，均非本案被告等所有，亦非違禁
    物，均無從宣告沒收。
  2.又毒品危害防制條例第19條第1項規定，係採義務沒收主義
    ，故販賣毒品所得之金錢，如能認定確係販賣毒品所得之款
    項，均應宣告沒收，不以當場搜獲扣押者為限，但因其並無
    「不問屬於犯人與否，沒收之」之特別規定，仍以沒收物屬
    於犯人所有者為限，始得依該規定予以沒收。而上開規定所
    稱「追徵其價額」者，必限於所沒收之物為金錢以外之其他
    財物而無法沒收時，始應追徵其價額，使其繳納與原物相當
    之價額。如所得財物為金錢而無法沒收時，應以其財產抵償
    之，而不發生追徵價額之問題，最高法院93年度臺上字第12
    18號、第2670號、第2743號號判決要旨參照。再按毒品危害
    防制條例第19條第1項關於沒收之規定，於共同正犯，因其
    犯罪所得係合併計算，且於全部或一部不能沒收時以其財產
    抵償之，為避免執行時發生重複沒收、抵償之情形，故各共
    同正犯之間係採連帶沒收主義，於裁判時僅諭知連帶沒收，
    不得就全體共同正犯之總所得，對各該共同正犯分別重複諭
    知沒收（最高法院95年臺上字第6482號判決參照）。經查，
    被告丙○○、乙○○、甲○○、戊○○及丁○○各次販賣第
    一級毒品海洛因、第二級毒品甲基安非他命所得，分別如附
    表一、二、三、四所示，被告丙○○販賣第一級毒品海洛因
    、第二級毒品甲基安非他命之所得共33,500元，被告甲○○
    販賣第一級毒品海洛因、第二級毒品甲基安非他命之所得共
    60,200元，被告丁○○販賣第一級毒品海洛因、第二級毒品
    甲基安非他命所得共14,000元，惟均未扣案，就被告丙○○
    等5人上開販賣毒品所得部分依前開規定分別宣告沒收，如
    全部或一部不能沒收時，以其財產抵償之。另就附表一編號
    1部分，係被告丙○○與乙○○共同販賣第二級毒品甲基安
    非他命（販賣所得為1千元）；附表二編號7、9、11、12、
    13、15、17、19、31、32、35及52（即如附表三）部分係被
    告甲○○與被告戊○○共同販賣第一級毒品海洛因、第二級
    毒品甲基安非他命（販賣所得為12,000元），就上開部分之
    販賣毒品所得均應諭知連帶沒收，如全部或一部不能沒收時
    ，以其等財產抵償之，又連帶沒收部分，如其中一人已為沒
    收或抵償財物時，就已沒收或抵償之部分其他人即免除責任
    。
據上論斷，應依刑事訴訟法第369條第1項前段、第364條、第299
條第1項前段，毒品危害防制條例第4條第1項、第2項、第17條第
2項（以上均修正後）、第19條第1項，刑法第11條、第2條第1項
但書、第28條、第47條第1項、第51條第5款，判決如主文。
本案經檢察官劉靜婉到庭執行職務。
中    華    民    國    99    年    4     月    29    日
                  刑事第二十一庭審判長法  官  蔡聰明
                                      法  官  趙文
                                      法  官  楊力進
以上正本證明與原本無異。
如不服本判決，應於收受送達後十日內向本院提出上訴書狀，其
未敘述上訴之理由者並得於提起上訴後十日內向本院補提理由書
（均須按他造當事人之人數附繕本）「切勿逕送上級法院」。
                                      書記官  彭威翔
中    華    民    國    99    年    4     月    30    日
附錄本案論罪科刑法條全文
毒品危害防制條例第4條第1項、第2項
製造、運輸、販賣第一級毒品者，處死刑或無期徒刑；處無期徒
刑者，得併科新臺幣二千萬元以下罰金。
製造、運輸、販賣第二級毒品者，處無期徒刑或七年以上有期徒
刑，得併科新臺幣一千萬元以下罰金。
附表一（被告丙○○、乙○○部分）
  ┌───┬────┬─────┬──────────┬────┬──────┬─────────────────┬───┐
  │編  號│時    間│地      點│毒品種類、數量、金額│交易對象│交易聯絡方式│宣    告    刑    及    沒    收  │備  註│
  ├───┼────┼─────┼──────────┼────┼──────┼─────────────────┼───┤
  │  1   │民國97年│新竹縣竹東│第二級毒品甲基安非他│官振塨  │由購毒者撥打│丙○○共同販賣第二級毒品，累犯，處│起訴書│
  │      │10月19日│鎮○○路1 │命1小包（重約0.1公克│        │被告丙○○所│有期徒刑肆年陸月。未扣案之行動電話│附表一│
  │      │19時41分│段138 號彭│），價格新臺幣（下同│        │有門號091079│壹具（門號0000000000，含│編號1 │
  │      │後之某時│旺君住處  │）1千元             │        │3571號行動電│SIM卡）沒收，如全部或一部不能沒收 │，此部│
  │      │        │          │                    │        │話，雙方約定│時，追徵其價額或以其與乙○○之財產│分係由│
  │      │        │          │                    │        │於左列地點進│抵償之；及未扣案之販賣第二級毒品所│被告彭│
  │      │        │          │                    │        │行交易後，由│得新臺幣壹仟元連帶沒收，如全部或一│旺君、│
  │      │        │          │                    │        │被告乙○○持│部不能沒收時，以其與乙○○之財產抵│乙○○│
  │      │        │          │                    │        │毒品前往並收│償之。                            │共犯之│
  │      │        │          │                    │        │取價金      │                                  │      │
  ├───┼────┼─────┼──────────┼────┼──────┼─────────────────┼───┤
  │  2   │97年10月│新竹縣竹東│第二級毒品甲基安非他│官振塨  │由購毒者撥打│丙○○販賣第二級毒品，累犯，處有期│起訴書│
  │      │20日13時│鎮○○路1 │命1小包（重約0.1公克│        │被告丙○○所│徒刑肆年陸月。未扣案之行動電話壹具│附表一│
  │      │27分後之│段138 號彭│），價格1千元       │        │有門號091079│（門號0000000000，含SIM │編號2 │
  │      │某時    │旺君住處  │                    │        │3571號行動電│卡）沒收，如全部或一部不能沒收時，│      │
  │      │        │          │                    │        │話，雙方約定│追徵其價額或以其財產抵償之；及未扣│      │
  │      │        │          │                    │        │於左列地點進│案之販賣第二級毒品所得新臺幣壹仟元│      │
  │      │        │          │                    │        │行交易      │沒收，如全部或一部不能沒收時，以其│      │
  │      │        │          │                    │        │            │財產抵償之。                      │      │
  ├───┼────┼─────┼──────────┼────┼──────┼─────────────────┼───┤
  │  3   │97年11月│新竹縣竹東│第二級毒品甲基安非他│乙○○  │同上        │丙○○販賣第二級毒品，累犯，處有期│起訴書│
  │      │間某日  │鎮○○路  │命1小包（重約0.2公克│        │            │徒刑肆年陸月。未扣案之行動電話壹具│附表一│
  │      │        │148巷9號  │），價格1千元       │        │            │（門號0000000000，含SIM │編號3 │
  │      │        │          │                    │        │            │卡）沒收，如全部或一部不能沒收時，│      │
  │      │        │          │                    │        │            │追徵其價額或以其財產抵償之；及未扣│      │
  │      │        │          │                    │        │            │案之販賣第二級毒品所得新臺幣壹仟元│      │
  │      │        │          │                    │        │            │沒收，如全部或一部不能沒收時，以其│      │
  │      │        │          │                    │        │            │財產抵償之。                      │      │
  ├───┼────┼─────┼──────────┼────┼──────┼─────────────────┼───┤
  │  4   │97年12月│新竹縣竹北│第二級毒品甲基安非他│陳長程  │由購毒者撥打│丙○○販賣第二級毒品，累犯，處有期│起訴書│
  │      │22日15時│市○○街，│命1小包（重約0.2公克│        │被告丙○○所│徒刑肆年陸月。扣案之行動電話壹具（│附表一│
  │      │許      │竹北天后宮│），價格1千元       │        │有門號098908│門號0000000000，含SIM卡 │編號4 │
  │      │        │旁        │                    │        │7943號行動電│）沒收，及未扣案之販賣第二級毒品所│      │
  │      │        │          │                    │        │話，雙方約定│得新臺幣壹仟元沒收，如全部或一部不│      │
  │      │        │          │                    │        │於左列地點進│能沒收時，以其財產抵償之。        │      │
  │      │        │          │                    │        │行交易      │                                  │      │
  ├───┼────┼─────┼──────────┼────┼──────┼─────────────────┼───┤
  │  5   │97年10月│新竹縣竹東│第二級毒品甲基安非他│羅勝宏  │由購毒者撥打│丙○○販賣第二級毒品，累犯，處有期│起訴書│
  │      │上旬某日│鎮○○路與│命1小包（重約0.1至0.│        │被告丙○○所│徒刑肆年陸月。未扣案之行動電話壹具│附表一│
  │      │12時    │信義路路口│3公克之間），價格1千│        │有門號091079│（門號0000000000，含SIM │編號5 │
  │      │        │          │元                  │        │3571號行動電│卡）沒收，如全部或一部不能沒收時，│      │
  │      │        │          │                    │        │話，雙方約定│追徵其價額或以其財產抵償之；及未扣│      │
  │      │        │          │                    │        │於左列地點進│案之販賣第二級毒品所得新臺幣壹仟元│      │
  │      │        │          │                    │        │行交易      │沒收，如全部或一部不能沒收時，以其│      │
  │      │        │          │                    │        │            │財產抵償之。                      │      │
  ├───┼────┼─────┼──────────┼────┼──────┼─────────────────┼───┤
  │  6   │97年10月│新竹縣竹東│第二級毒品甲基安非他│羅勝宏  │同上        │丙○○販賣第二級毒品，累犯，處有期│起訴書│
  │      │23日13時│鎮○○路與│命1小包（重約0.05公 │        │            │徒刑肆年陸月。未扣案之行動電話壹具│附表一│
  │      │許      │信義路路口│克），價格5 百元    │        │            │（門號0000000000，含SIM │編號6 │
  │      │        │之陸橋上  │                    │        │            │卡）沒收，如全部或一部不能沒收時，│      │
  │      │        │          │                    │        │            │追徵其價額或以其財產抵償之；及未扣│      │
  │      │        │          │                    │        │            │案之販賣第二級毒品所得新臺幣伍佰元│      │
  │      │        │          │                    │        │            │沒收，如全部或一部不能沒收時，以其│      │
  │      │        │          │                    │        │            │財產抵償之。                      │      │
  ├───┼────┼─────┼──────────┼────┼──────┼─────────────────┼───┤
  │  7   │97年10月│新竹縣竹東│第一級毒品海洛因1小 │陳德瑋  │同上        │丙○○販賣第一級毒品，累犯，處有期│起訴書│
  │      │28日8 時│鎮竹東高中│包（重約0.1公克）， │        │            │徒刑拾伍年貳月。未扣案之行動電話壹│附表一│
  │      │50分    │前        │價格1千元           │        │            │具（門號0000000000，含  │編號7 │
  │      │        │          │                    │        │            │SIM卡）沒收，如全部或一部不能沒收 │      │
  │      │        │          │                    │        │            │時，追徵其價額或以其財產抵償之；及│      │
  │      │        │          │                    │        │            │未扣案之販賣第一級毒品所得新臺幣壹│      │
  │      │        │          │                    │        │            │仟元沒收，如全部或一部能沒收時，以│      │
  │      │        │          │                    │        │            │其財產抵償之。                    │      │
  ├───┼────┼─────┼──────────┼────┼──────┼─────────────────┼───┤
  │  8   │97年10月│新竹縣竹東│第二級毒品甲基安非他│馬浩鈞  │同上        │丙○○販賣第二級毒品，累犯，處有期│起訴書│
  │      │20日21時│鎮凱旋電子│命1小包（重約0.05公 │        │            │徒刑肆年陸月。未扣案之行動電話壹具│附表一│
  │      │許      │遊藝場    │克），價格1千元     │        │            │（門號0000000000，含SIM │編號8 │
  │      │        │          │                    │        │            │卡）沒收，如全部或一部不能沒收時，│      │
  │      │        │          │                    │        │            │追徵其價額或以其財產抵償之；及未扣│      │
  │      │        │          │                    │        │            │案之販賣第二級毒品所得新臺幣壹仟元│      │
  │      │        │          │                    │        │            │沒收，如全部或一部不能沒收時，以其│      │
  │      │        │          │                    │        │            │財產抵償之。                      │      │
  ├───┼────┼─────┼──────────┼────┼──────┼─────────────────┼───┤
  │  9   │97年10月│新竹縣竹東│第二級毒品甲基安非他│馬浩鈞  │同上        │丙○○販賣第二級毒品，累犯，處有期│起訴書│
  │      │31日12時│鎮○○路1 │命1小包（重約0.05公 │        │            │徒刑肆年陸月。未扣案之行動電話壹具│附表一│
  │      │51分30秒│段138 號彭│克），價格5 百元    │        │            │（門號0000000000，含SIM │編號9 │
  │      │後之某時│旺君住處門│                    │        │            │卡）沒收，如全部或一部不能沒收時，│      │
  │      │        │口        │                    │        │            │追徵其價額或以其財產抵償之；及未扣│      │
  │      │        │          │                    │        │            │案之販賣第二級毒品所得新臺幣伍佰元│      │
  │      │        │          │                    │        │            │沒收，如全部或一部不能沒收時，以其│      │
  │      │        │          │                    │        │            │財產抵償之。                      │      │
  ├───┼────┼─────┼──────────┼────┼──────┼─────────────────┼───┤
  │  10  │97年11月│新竹縣竹東│第二級毒品甲基安非他│馬浩鈞  │同上        │丙○○販賣第二級毒品，累犯，處有期│起訴書│
  │      │6 日19時│鎮○○路1 │命1小包（重約0.05公 │        │            │徒刑肆年陸月。未扣案之行動電話壹具│附表一│
  │      │6 分49秒│段138 號彭│克），價格5 百元    │        │            │（門號0000000000，含SIM │編號10│
  │      │後之某時│旺君家中  │                    │        │            │卡）沒收，如全部或一部不能沒收時，│      │
  │      │        │          │                    │        │            │追徵其價額或以其財產抵償之；及未扣│      │
  │      │        │          │                    │        │            │案之販賣第二級毒品所得新臺幣伍佰元│      │
  │      │        │          │                    │        │            │沒收，如全部或一部不能沒收時，以其│      │
  │      │        │          │                    │        │            │財產抵償之。                      │      │
  ├───┼────┼─────┼──────────┼────┼──────┼─────────────────┼───┤
  │  11  │97年10月│新竹縣竹東│第二級毒品甲基安非他│陳錦樺  │同上        │丙○○販賣第二級毒品，累犯，處有期│起訴書│
  │      │31日7 時│鎮○○路1 │命1小包（重約0.15至 │        │            │徒刑肆年陸月。未扣案之行動電話壹具│附表一│
  │      │47分後之│段138 號彭│0.2公克之間），價格 │        │            │（門號0000000000，含SIM │編號13│
  │      │某時    │旺君住處  │1千元               │        │            │卡）沒收，如全部或一部不能沒收時，│      │
  │      │        │          │                    │        │            │追徵其價額或以其財產抵償之；及未扣│      │
  │      │        │          │                    │        │            │案之販賣第二級毒品所得新臺幣壹仟元│      │
  │      │        │          │                    │        │            │沒收，如全部或一部不能沒收時，以其│      │
  │      │        │          │                    │        │            │財產抵償之。                      │      │
  ├───┼────┼─────┼──────────┼────┼──────┼─────────────────┼───┤
  │  12  │97年11月│新竹縣竹東│第二級毒品甲基安非他│陳錦樺  │同上        │丙○○販賣第二級毒品，累犯，處有期│起訴書│
  │      │2 日9 時│鎮竹東國中│命1小包（重約0.15至 │        │            │徒刑肆年陸月。未扣案之行動電話壹具│附表一│
  │      │50分後之│          │0.2公克之間），價格 │        │            │（門號0000000000，含SIM │編號14│
  │      │某時    │          │1千元               │        │            │卡）沒收，如全部或一部不能沒收時，│      │
  │      │        │          │                    │        │            │追徵其價額或以其財產抵償之；及未扣│      │
  │      │        │          │                    │        │            │案之販賣第二級毒品所得新臺幣壹仟元│      │
  │      │        │          │                    │        │            │沒收，如全部或一部不能沒收時，以其│      │
  │      │        │          │                    │        │            │財產抵償之。                      │      │
  ├───┼────┼─────┼──────────┼────┼──────┼─────────────────┼───┤
  │  13  │97年10月│新竹縣竹東│第二級毒品甲基安非他│丁○○  │同上        │丙○○販賣第二級毒品，累犯，處有期│起訴書│
  │      │21日16時│鎮竹東國中│命重約2公克，價格6千│        │            │徒刑肆年陸月。未扣案之行動電話壹具│附表一│
  │      │54分後之│          │元                  │        │            │（門號0000000000，含SIM │編號15│
  │      │某時    │          │                    │        │            │卡）沒收，如全部或一部不能沒收時，│      │
  │      │        │          │                    │        │            │追徵其價額或以其財產抵償之；及未扣│      │
  │      │        │          │                    │        │            │案之販賣第二級毒品所得新臺幣陸仟元│      │
  │      │        │          │                    │        │            │沒收，如全部或一部不能沒收時，以其│      │
  │      │        │          │                    │        │            │財產抵償之。                      │      │
  ├───┼────┼─────┼──────────┼────┼──────┼─────────────────┼───┤
  │  14  │97年10月│新竹縣竹東│第二級毒品甲基安非他│劉世隆  │同上        │丙○○販賣第二級毒品，累犯，處有期│起訴書│
  │      │22日18時│鎮○○路1 │命1小包（重約0.1至  │        │            │徒刑肆年陸月。未扣案之行動電話壹具│附表一│
  │      │許      │段138 號彭│0.2公克之間），價格 │        │            │（門號0000000000，含SIM │編號16│
  │      │        │旺君住處  │1千元               │        │            │卡）沒收，如全部或一部不能沒收時，│      │
  │      │        │          │                    │        │            │追徵其價額或以其財產抵償之；及未扣│      │
  │      │        │          │                    │        │            │案之販賣第二級毒品所得新臺幣壹仟元│      │
  │      │        │          │                    │        │            │沒收，如全部或一部不能沒收時，以其│      │
  │      │        │          │                    │        │            │財產抵償之。                      │      │
  ├───┼────┼─────┼──────────┼────┼──────┼─────────────────┼───┤
  │  15  │97年10月│新竹縣竹東│第二級毒品甲基安非他│劉世隆  │同上        │丙○○販賣第二級毒品，累犯，處有期│起訴書│
  │      │25日23時│鎮○○路1 │命1小包（重約0.5至  │        │            │徒刑肆年陸月。未扣案之行動電話壹具│附表一│
  │      │51分46秒│段136 號彭│0.6公克之間），價格 │        │            │（門號0000000000，含SIM │編號17│
  │      │後之某時│旺君住處  │2千元               │        │            │卡）沒收，如全部或一部不能沒收時，│      │
  │      │        │          │                    │        │            │追徵其價額或以其財產抵償之；及未扣│      │
  │      │        │          │                    │        │            │案之販賣第二級毒品所得新臺幣貳仟元│      │
  │      │        │          │                    │        │            │沒收，如全部或一部不能沒收時，以其│      │
  │      │        │          │                    │        │            │財產抵償之。                      │      │
  ├───┼────┼─────┼──────────┼────┼──────┼─────────────────┼───┤
  │  16  │97年10月│新竹縣竹東│第二級毒品甲基安非他│劉世隆  │同上        │丙○○販賣第二級毒品，累犯，處有期│起訴書│
  │      │26日1 、│鎮○○路1 │命1小包（重約0.5公克│        │            │徒刑肆年陸月。未扣案之行動電話壹具│附表一│
  │      │2 時許  │段138 號彭│以上，不足1公克）， │        │            │（門號0000000000，含SIM │編號18│
  │      │        │旺君住處  │價格3千元           │        │            │卡）沒收，如全部或一部不能沒收時，│      │
  │      │        │          │                    │        │            │追徵其價額或以其財產抵償之；及未扣│      │
  │      │        │          │                    │        │            │案之販賣第二級毒品所得新臺幣仟元│      │
  │      │        │          │                    │        │            │沒收，如全部或一部不能沒收時，以其│      │
  │      │        │          │                    │        │            │財產抵償之。                      │      │
  ├───┼────┼─────┼──────────┼────┼──────┼─────────────────┼───┤
  │  17  │97年10月│新竹縣竹東│第二級毒品甲基安非他│劉世隆  │同上        │丙○○販賣第二級毒品，累犯，處有期│起訴書│
  │      │30日7 時│鎮○○路1 │命1小包（重約0.1至  │        │            │徒刑肆年陸月。未扣案之行動電話壹具│附表一│
  │      │許      │段138 號彭│0.2公克之間），價格 │        │            │（門號0000000000，含SIM │編號19│
  │      │        │旺君住處門│1千元               │        │            │卡）沒收，如全部或一部不能沒收時，│      │
  │      │        │口        │                    │        │            │追徵其價額或以其財產抵償之；及未扣│      │
  │      │        │          │                    │        │            │案之販賣第二級毒品所得新臺幣壹仟元│      │
  │      │        │          │                    │        │            │沒收，如全部或一部不能沒收時，以其│      │
  │      │        │          │                    │        │            │財產抵償之。                      │      │
  ├───┼────┼─────┼──────────┼────┼──────┼─────────────────┼───┤
  │  18  │97年11月│新竹縣竹東│第二級毒品甲基安非他│劉世隆  │同上        │丙○○販賣第二級毒品，累犯，處有期│起訴書│
  │      │8 日11時│鎮○○路1 │命1小包（重約0.1至  │        │            │徒刑肆年陸月。未扣案之行動電話壹具│附表一│
  │      │42許    │段138 號彭│0.2公克之間），價格 │        │            │（門號0000000000，含SIM │編號20│
  │      │        │旺君住處門│1千元               │        │            │卡）沒收，如全部或一部不能沒收時，│      │
  │      │        │口        │                    │        │            │追徵其價額或以其財產抵償之；及未扣│      │
  │      │        │          │                    │        │            │案之販賣第二級毒品所得新臺幣壹仟元│      │
  │      │        │          │                    │        │            │沒收，如全部或一部不能沒收時，以其│      │
  │      │        │          │                    │        │            │財產抵償之。                      │      │
  ├───┼────┼─────┼──────────┼────┼──────┼─────────────────┼───┤
  │  19  │97年12月│新竹縣竹東│第二級毒品甲基安非他│甲○○  │由購毒者撥打│丙○○販賣第二級毒品，累犯，處有期│起訴書│
  │      │26日1 時│鎮二重埔伍│命1小包（重約0.6公克│        │被告丙○○所│徒刑肆年陸月。未扣案之行動電話壹具│附表一│
  │      │48分後某│聯社旁    │），價格4千元       │        │有門號098908│（門號0000000000，含SIM │編號21│
  │      │時      │          │                    │        │7943號行動電│卡）沒收；及未扣案之販賣第二級毒品│      │
  │      │        │          │                    │        │話，雙方約定│所得新臺幣肆仟元沒收，如全部或一部│      │
  │      │        │          │                    │        │於左列地點進│不能沒收時，以其財產抵償之。      │      │
  │      │        │          │                    │        │行交易      │                                  │      │
  ├───┼────┼─────┼──────────┼────┼──────┼─────────────────┼───┤
  │  20  │97年10月│新竹縣竹東│第二級毒品甲基安非他│彭文強  │由購毒者撥打│丙○○販賣第二級毒品，累犯，處有期│起訴書│
  │      │20日14時│鎮凱旋遊電│命1小包（重約0.1公克│        │被告丙○○所│徒刑肆年陸月。未扣案之行動電話壹具│附表一│
  │      │25分後之│子藝場    │），價格1千元       │        │有門號091079│（門號0000000000，含SIM │編號22│
  │      │某時    │          │                    │        │3571號行動電│卡）沒收，如全部或一部不能沒收時，│      │
  │      │        │          │                    │        │話，雙方約定│追徵其價額或以其財產抵償之；及未扣│      │
  │      │        │          │                    │        │於左列地點進│案之販賣第二級毒品所得新臺幣壹仟元│      │
  │      │        │          │                    │        │行交易      │沒收，如全部或一部不能沒收時，以其│      │
  │      │        │          │                    │        │            │財產抵償之。                      │      │
  ├───┼────┼─────┼──────────┼────┼──────┼─────────────────┼───┤
  │  21  │97年11月│新竹縣竹東│第二級毒品甲基安非他│彭文強  │同上        │丙○○販賣第二級毒品，累犯，處有期│起訴書│
  │      │3 日20時│鎮○○路1 │命1小包（重約0.2公克│        │            │徒刑肆年陸月。未扣案之行動電話壹具│附表一│
  │      │22分後之│段138 號彭│），價格2千元       │        │            │（門號0000000000，含SIM │編號23│
  │      │某時    │旺君住處  │                    │        │            │卡）沒收，如全部或一部不能沒收時，│      │
  │      │        │          │                    │        │            │追徵其價額或以其財產抵償之；及未扣│      │
  │      │        │          │                    │        │            │案之販賣第二級毒品所得新臺幣貳仟元│      │
  │      │        │          │                    │        │            │沒收，如全部或一部不能沒收時，以其│      │
  │      │        │          │                    │        │            │財產抵償之。                      │      │
  ├───┼────┼─────┼──────────┼────┼──────┼─────────────────┼───┤
  │  22  │97年11月│新竹縣竹東│第二級毒品甲基安非他│彭文強  │同上        │丙○○販賣第二級毒品，累犯，處有期│起訴書│
  │      │8 日7 時│鎮凱旋電子│命1小包（重約0.1公克│        │            │徒刑肆年陸月。未扣案之行動電話壹具│附表一│
  │      │37分後之│遊藝場    │），價格1千元       │        │            │（門號0000000000，含SIM │編號24│
  │      │某時    │          │                    │        │            │卡）沒收，如全部或一部不能沒收時，│      │
  │      │        │          │                    │        │            │追徵其價額或以其財產抵償之；及未扣│      │
  │      │        │          │                    │        │            │案之販賣第二級毒品所得新臺幣壹仟元│      │
  │      │        │          │                    │        │            │沒收，如全部或一部不能沒收時，以其│      │
  │      │        │          │                    │        │            │財產抵償之。                      │      │
  ├───┼────┼─────┼──────────┼────┼──────┼─────────────────┼───┤
  │  23  │97年9 、│新竹縣竹東│第二級毒品甲基安非他│林輝、│同上        │丙○○販賣第二級毒品，累犯，處有期│起訴書│
  │      │10月間之│鎮凱旋電子│命1小包（重約0.1公克│胡志平  │            │徒刑肆年陸月。未扣案之行動電話壹具│附表一│
  │      │某日    │遊藝場    │），價格1千元       │        │            │（門號0000000000，含SIM │編號25│
  │      │        │          │                    │        │            │卡）沒收，如全部或一部不能沒收時，│      │
  │      │        │          │                    │        │            │追徵其價額或以其財產抵償之；及未扣│      │
  │      │        │          │                    │        │            │案之販賣第二級毒品所得新臺幣壹仟元│      │
  │      │        │          │                    │        │            │沒收，如全部或一部不能沒收時，以其│      │
  │      │        │          │                    │        │            │財產抵償之。                      │      │
  └───┴────┴─────┴──────────┴────┴──────┴─────────────────┴───┘
附表二（被告甲○○部分）
  ┌───┬────┬─────┬──────────┬────┬──────┬─────────────────┬───┐
  │編  號│時    間│地      點│毒品種類、數量、金額│交易對象│交易聯絡方式│宣    告    刑    及    沒    收  │備  註│
  ├───┼────┼─────┼──────────┼────┼──────┼─────────────────┼───┤
  │  1   │民國97年│新竹縣竹東│第一級毒品海洛因1小 │陳德瑋  │由購毒者撥打│甲○○販賣第一級毒品，累犯，處有期│起訴書│
  │      │9月上旬 │鎮東林橋  │包（重約0.1公克）， │        │被告甲○○所│徒刑拾伍年貳月。未扣案之行動電話壹│附表二│
  │      │某日15時│          │價格新臺幣（下同）1 │        │有門號098633│具（門號0000000000，含  │編號1 │
  │      │許      │          │千元                │        │5712號行動電│SIM卡）沒收，如全部或一部不能沒收 │      │
  │      │        │          │                    │        │話，雙方約定│時，追徵其價額或以其財產抵償之；及│      │
  │      │        │          │                    │        │於左列地點進│未扣案之販賣第一級毒品所得新臺幣壹│      │
  │      │        │          │                    │        │行交易      │仟元沒收，如全部或一部不能沒收時，│      │
  │      │        │          │                    │        │            │以其財產抵償之。                  │      │
  ├───┼────┼─────┼──────────┼────┼──────┼─────────────────┼───┤
  │  2   │97年9 月│新竹縣竹東│第一級毒品海洛因1小 │陳德瑋  │同上        │甲○○販賣第一級毒品，累犯，處有期│起訴書│
  │      │時      │站前      │包（重約0.1公克）， │        │            │徒刑拾伍年貳月。未扣案之行動電話壹│附表二│
  │      │        │          │價格1千元           │        │            │具（門號0000000000，含  │編號2 │
  │      │        │          │                    │        │            │SIM卡）沒收，如全部或一部不能沒收 │      │
  │      │        │          │                    │        │            │時，追徵其價額或以其財產抵償之；及│      │
  │      │        │          │                    │        │            │未扣案之販賣第一級毒品所得新臺幣壹│      │
  │      │        │          │                    │        │            │仟元沒收，如全部或一部不能沒收時，│      │
  │      │        │          │                    │        │            │以其財產抵償之。                  │      │
  ├───┼────┼─────┼──────────┼────┼──────┼─────────────────┼───┤
  │  3   │97年10月│新竹縣竹東│第一級毒品海洛因1小 │陳德瑋  │同上        │甲○○販賣第一級毒品，累犯，處有期│起訴書│
  │      │初某日20│鎮竹東火車│包（重約0.1公克）， │        │            │徒刑拾伍年貳月。未扣案之行動電話壹│附表二│
  │      │時許    │站前      │價格1千元           │        │            │具（門號0000000000，含  │編號3 │
  │      │        │          │                    │        │            │SIM卡）沒收，如全部或一部不能沒收 │      │
  │      │        │          │                    │        │            │時，追徵其價額或以其財產抵償之；及│      │
  │      │        │          │                    │        │            │未扣案之販賣第一級毒品所得新臺幣壹│      │
  │      │        │          │                    │        │            │仟元沒收，如全部或一部不能沒收時，│      │
  │      │        │          │                    │        │            │以其財產抵償之。                  │      │
  ├───┼────┼─────┼──────────┼────┼──────┼─────────────────┼───┤
  │      │97年10月│新竹縣竹東│第一級毒品海洛因1小 │陳德瑋  │同上        │甲○○販賣第一級毒品，累犯，處有期│起訴書│
  │      │時許    │站前      │包（重約0.1公克）， │        │            │徒刑拾伍年貳月。未扣案之行動電話壹│附表二│
  │      │        │          │價格1千元           │        │            │具（門號0000000000，含  │編號4 │
  │      │        │          │                    │        │            │SIM卡）沒收，如全部或一部不能沒收 │      │
  │      │        │          │                    │        │            │時，追徵其價額或以其財產抵償之；及│      │
  │      │        │          │                    │        │            │未扣案之販賣第一級毒品所得新臺幣壹│      │
  │      │        │          │                    │        │            │仟元沒收，如全部或一部不能沒收時，│      │
  │      │        │          │                    │        │            │以其財產抵償之。                  │      │
  ├───┼────┼─────┼──────────┼────┼──────┼─────────────────┼───┤
  │      │97年11月│新竹縣竹東│第一級毒品海洛因1小 │陳德瑋  │同上        │甲○○販賣第一級毒品，累犯，處有期│起訴書│
  │  5   │初某日22│鎮竹東火車│包（重約0.1公克）， │        │            │徒刑拾伍年貳月。未扣案之行動電話壹│附表二│
  │      │時許    │站前      │價格1千元           │        │            │具（門號0000000000，含  │編號5 │
  │      │        │          │                    │        │            │SIM卡）沒收，如全部或一部不能沒收 │      │
  │      │        │          │                    │        │            │時，追徵其價額或以其財產抵償之；及│      │
  │      │        │          │                    │        │            │未扣案之販賣第一級毒品所得新臺幣壹│      │
  │      │        │          │                    │        │            │仟元沒收，如全部或一部不能沒收時，│      │
  │      │        │          │                    │        │            │以其財產抵償之。                  │      │
  ├───┼────┼─────┼──────────┼────┼──────┼─────────────────┼───┤
  │  6   │97年11月│新竹縣竹東│第一級毒品海洛因1小 │陳德瑋  │同上        │甲○○販賣第一級毒品，累犯，處有期│起訴書│
  │      │底某日22│鎮竹東火車│包（重約0.1公克）， │        │            │徒刑拾伍年貳月。未扣案之行動電話壹│附表二│
  │      │時許    │站前      │價格1千元           │        │            │具（門號0000000000，含  │編號6 │
  │      │        │          │                    │        │            │SIM卡）沒收，如全部或一部不能沒收 │      │
  │      │        │          │                    │        │            │時，追徵其價額或以其財產抵償之；及│      │
  │      │        │          │                    │        │            │未扣案之販賣第一級毒品所得新臺幣壹│      │
  │      │        │          │                    │        │            │仟元沒收，如全部或一部不能沒收時，│      │
  │      │        │          │                    │        │            │以其財產抵償之。                  │      │
  ├───┼────┼─────┼──────────┼────┼──────┼─────────────────┼───┤
  │  7   │97年12月│新竹縣竹東│第一級毒品海洛因1小 │陳德瑋  │由購毒者撥打│甲○○共同販賣第一級毒品，累犯，處│起訴書│
  │      │初某日0 │鎮麥當勞前│包（重約0.1公克）， │        │被告甲○○所│有期徒刑拾伍年貳月。未扣案之行動電│附表二│
  │      │時許    │          │價格1千元           │        │有門號098633│話壹具（門號0000000000，│編號7 │
  │      │        │          │                    │        │5712號行動電│含SIM卡）沒收，如全部或一部不能沒 │，此部│
  │      │        │          │                    │        │話，雙方約定│收時，追徵其價額或以其與戊○○之財│分與被│
  │      │        │          │                    │        │於左列地點進│產抵償之；及未扣案之販賣第一級毒品│告鍾祥│
  │      │        │          │                    │        │行交易後，由│所得新臺幣壹仟元連帶沒收，如全部或│貴共犯│
  │      │        │          │                    │        │被告戊○○持│一部不能沒收時，以其與戊○○之財產│之    │
  │      │        │          │                    │        │毒品前往並收│抵償之。                          │      │
  │      │        │          │                    │        │取價金      │                                  │      │
  ├───┼────┼─────┼──────────┼────┼──────┼─────────────────┼───┤
  │  8   │98年1 月│新竹縣竹東│第一級毒品海洛因1小 │陳德瑋  │由購毒者撥打│甲○○販賣第一級毒品，累犯，處有期│起訴書│
  │      │中旬某日│鎮麥當勞前│包（重約0.1公克）， │        │被告甲○○所│徒刑拾伍年貳月。未扣案之行動電話壹│附表二│
  │      │22時許  │          │價格1千元           │        │有門號098633│具（門號0000000000，含  │編號8 │
  │      │        │          │                    │        │5712號行動電│SIM卡）沒收，如全部或一部不能沒收 │      │
  │      │        │          │                    │        │話，雙方約定│時，追徵其價額或以其財產抵償之；及│      │
  │      │        │          │                    │        │於左列地點進│未扣案之販賣第一級毒品所得新臺幣壹│      │
  │      │        │          │                    │        │行交易      │仟元沒收，如全部或一部不能沒收時，│      │
  │      │        │          │                    │        │            │以其財產抵償之。                  │      │
  ├───┼────┼─────┼──────────┼────┼──────┼─────────────────┼───┤
  │  9   │98年2 月│新竹縣竹東│第一級毒品海洛因1小 │陳德瑋  │由購毒者撥打│甲○○共同販賣第一級毒品，累犯，處│起訴書│
  │      │初至2 月│鎮麥當勞前│包（重約0.1公克）， │        │被告甲○○所│有期徒刑拾伍年貳月。未扣案之行動電│附表二│
  │      │中旬某日│          │價格1千元           │        │有門號098633│話壹具（門號0000000000，│編號9 │
  │      │        │          │                    │        │5712號行動電│含SIM卡）沒收，如全部或一部不能沒 │，此部│
  │      │        │          │                    │        │話，雙方約定│收時，追徵其價額或以其與戊○○之財│分係由│
  │      │        │          │                    │        │於左列地點進│產抵償之；及未扣案之販賣第一級毒品│被告古│
  │      │        │          │                    │        │行交易後，由│所得新臺幣壹仟元連帶沒收，如全部或│芸玉與│
  │      │        │          │                    │        │被告戊○○持│一部不能沒收時，以其與戊○○之財產│被告鍾│
  │      │        │          │                    │        │毒品前往並收│抵償之。                          │祥貴共│
  │      │        │          │                    │        │取價金      │                                  │犯    │
  ├───┼────┼─────┼──────────┼────┼──────┼─────────────────┼───┤
  │  10  │98年3 月│新竹縣竹東│第一級毒品海洛因1小 │陳德瑋  │由購毒者撥打│甲○○販賣第一級毒品，累犯，處有期│起訴書│
  │      │初某日16│鎮大同國小│包（重約0.1公克）， │        │被告甲○○所│徒刑拾伍年貳月。未扣案之行動電話壹│附表二│
  │      │時許    │門前      │價格1千元           │        │有門號098633│具（門號0000000000，含  │編號10│
  │      │        │          │                    │        │5712號行動電│SIM卡）沒收，如全部或一部不能沒收 │      │
  │      │        │          │                    │        │話，雙方約定│時，追徵其價額或以其財產抵償之；及│      │
  │      │        │          │                    │        │於左列地點進│未扣案之販賣第一級毒品所得新臺幣壹│      │
  │      │        │          │                    │        │行交易      │仟元沒收，如全部或一部不能沒收時，│      │
  │      │        │          │                    │        │            │以其財產抵償之。                  │      │
  ├───┼────┼─────┼──────────┼────┼──────┼─────────────────┼───┤
  │  11  │97年9 月│新竹縣竹東│第一級毒品海洛因1小 │徐如儀  │由購毒者撥打│甲○○共同販賣第一級毒品，累犯，處│起訴書│
  │      │中旬某日│鎮麥當勞前│包（重約0.1公克）， │        │被告甲○○所│有期徒刑拾伍年貳月。未扣案之行動電│附表二│
  │      │10時許  │          │價格1千元           │        │有門號098633│話壹具（門號0000000000，│編號11│
  │      │        │          │                    │        │5712號行動電│含SIM卡）沒收，如全部或一部不能沒 │，此部│
  │      │        │          │                    │        │話，雙方約定│收時，追徵其價額或以其與戊○○之財│分係由│
  │      │        │          │                    │        │於左列地點進│產抵償之；及未扣案之販賣第一級毒品│被告古│
  │      │        │          │                    │        │行交易後，由│所得新臺幣壹仟元連帶沒收，如全部或│芸玉與│
  │      │        │          │                    │        │被告戊○○持│一部不能沒收時，以其與戊○○之財產│被告鍾│
  │      │        │          │                    │        │毒品前往並收│抵償之。                          │祥貴共│
  │      │        │          │                    │        │取價金      │                                  │犯    │
  ├───┼────┼─────┼──────────┼────┼──────┼─────────────────┼───┤
  │  12  │97年10月│新竹縣竹東│第一級毒品海洛因1小 │徐如儀  │同上        │甲○○共同販賣第一級毒品，累犯，處│起訴書│
  │      │31日16時│鎮麥當勞前│包（重約0.1公克）， │        │            │有期徒刑拾伍年貳月。未扣案之行動電│附表二│
  │      │22分後之│          │價格1千元           │        │            │話壹具（門號0000000000，│編號12│
  │      │某許    │          │                    │        │            │含SIM卡）沒收，如全部或一部不能沒 │，此部│
  │      │        │          │                    │        │            │收時，追徵其價額或以其與戊○○之財│分係被│
  │      │        │          │                    │        │            │產抵償之；及未扣案之販賣第一級毒品│告古芸│
  │      │        │          │                    │        │            │所得新臺幣壹仟元連帶沒收，如全部或│玉與被│
  │      │        │          │                    │        │            │一部不能沒收時，以其等財產抵償之。│告鍾祥│
  │      │        │          │                    │        │            │                                  │貴共犯│
  ├───┼────┼─────┼──────────┼────┼──────┼─────────────────┼───┤
  │  13  │97年10月│新竹縣竹東│第二級毒品甲基安非他│賴添展  │同上        │甲○○共同販賣第二級毒品，累犯，處│起訴書│
  │      │底某日19│鎮頂好超市│命1小包（重約0.2公克│        │            │有期徒刑年拾月。未扣案之行動電話│附表二│
  │      │至20時許│前        │），價格1千元       │        │            │壹具（門號0000000000，含│編號15│
  │      │        │          │                    │        │            │SIM卡）沒收，如全部或一部不能沒收 │，此部│
  │      │        │          │                    │        │            │時，追徵其價額或以其與戊○○之財產│分係被│
  │      │        │          │                    │        │            │抵償之；及未扣案之販賣第二級毒品所│告古芸│
  │      │        │          │                    │        │            │得新臺幣壹仟元連帶沒收，如全部或一│玉與被│
  │      │        │          │                    │        │            │部不能沒收時，以其與戊○○之財產抵│告鍾祥│
  │      │        │          │                    │        │            │償之。                            │貴共犯│
  ├───┼────┼─────┼──────────┼────┼──────┼─────────────────┼───┤
  │  14  │97年12月│新竹縣竹東│第二級毒品甲基安非他│賴添展  │由購毒者撥打│甲○○販賣第二級毒品，累犯，處有期│起訴書│
  │      │18日19至│鎮○○路夜│命1小包（重約0.2公克│        │被告甲○○所│徒刑年拾月。未扣案之行動電話壹具│附表二│
  │      │20時許  │市附近    │），價格1千元       │        │有門號098633│（門號0000000000，含SIM │編號21│
  │      │        │          │                    │        │5712號行動電│卡）沒收，如全部或一部不能沒收時，│      │
  │      │        │          │                    │        │話，雙方約定│追徵其價額或以其財產抵償之；及未扣│      │
  │      │        │          │                    │        │於左列地點進│案之販賣第二級毒品所得新臺幣壹仟元│      │
  │      │        │          │                    │        │行交易      │沒收，如全部或一部不能沒收時，以其│      │
  │      │        │          │                    │        │            │財產抵償之。                      │      │
  ├───┼────┼─────┼──────────┼────┼──────┼─────────────────┼───┤
  │  15  │97年12月│新竹縣竹東│第二級毒品甲基安非他│賴添展  │由購毒者撥打│甲○○共同販賣第二級毒品，累犯，處│起訴書│
  │      │底某日19│鎮頂好超市│命1小包（重約0.2公克│        │被告甲○○所│有期徒刑年拾月。未扣案之行動電話│附表二│
  │      │        │          │），價格1千元       │        │有門號098633│壹具（門號0000000000，含│編號22│
  │      │        │          │                    │        │5712號行動電│SIM卡）沒收，如全部或一部不能沒收 │，此部│
  │      │        │          │                    │        │話，雙方約定│時，追徵其價額或以其與戊○○之財產│分係被│
  │      │        │          │                    │        │於左列地點進│抵償之；及未扣案之販賣第二級毒品所│告古芸│
  │      │        │          │                    │        │行交易後，由│得新臺幣壹仟元連帶沒收，如全部或一│玉與被│
  │      │        │          │                    │        │被告戊○○持│部不能沒收時，以其等財產抵償之。  │告鍾祥│
  │      │        │          │                    │        │毒品前往並收│                                  │貴共犯│
  │      │        │          │                    │        │取價金      │                                  │      │
  ├───┼────┼─────┼──────────┼────┼──────┼─────────────────┼───┤
  │  16  │97年10月│新竹縣竹東│第二級毒品甲基安非他│陳錦樺  │由購毒者撥打│甲○○販賣第二級毒品，累犯，處有期│起訴書│
  │      │初某日  │鎮○○路豐│命1小包（重約0.1至  │        │被告甲○○所│徒刑年拾月。未扣案之行動電話壹具│附表二│
  │      │        │田汽車    │0.15公克之間），價格│        │有門號098633│（門號0000000000，含SIM │編號23│
  │      │        │          │1千元               │        │5712號行動電│卡）沒收，如全部或一部不能沒收時，│      │
  │      │        │          │                    │        │話，雙方約定│追徵其價額或以其財產抵償之；及未扣│      │
  │      │        │          │                    │        │於左列地點進│案之販賣第二級毒品所得新臺幣壹仟元│      │
  │      │        │          │                    │        │行交易      │沒收，如全部或一部不能沒收時，以其│      │
  │      │        │          │                    │        │            │財產抵償之。                      │      │
  ├───┼────┼─────┼──────────┼────┼──────┼─────────────────┼───┤
  │  17  │97年10月│新竹縣竹東│第二級毒品甲基安非他│陳錦樺  │由購毒者撥打│甲○○共同販賣第二級毒品，累犯，處│起訴書│
  │      │中旬某日│鎮○○路豐│命1小包（重約0.1至  │        │被告甲○○所│有期徒刑年拾月。未扣案之行動電話│附表二│
  │      │        │田汽車    │0.15公克之間），價格│        │有門號098633│壹具（門號0000000000，含│24，此│
  │      │        │          │1千元               │        │5712號行動電│SIM卡）沒收，如全部或一部不能沒收 │部分係│
  │      │        │          │                    │        │話，雙方約定│時，追徵其價額或以其與戊○○之財產│被告古│
  │      │        │          │                    │        │於左列地點進│抵償之；及未扣案之販賣第二級毒品所│芸玉與│
  │      │        │          │                    │        │行交易後，由│得新臺幣壹仟元連帶沒收，如全部或一│被告鍾│
  │      │        │          │                    │        │被告戊○○持│部不能沒收時，以其與戊○○之財產抵│祥    │
  │      │        │          │                    │        │毒品前往並收│償之。                            │      │
  │      │        │          │                    │        │取價金      │                                  │      │
  ├───┼────┼─────┼──────────┼────┼──────┼─────────────────┼───┤
  │  18  │97年10月│新竹縣竹東│第二級毒品甲基安非他│陳錦樺  │由購毒者撥打│甲○○販賣第二級毒品，累犯，處有期│起訴書│
  │      │底某日  │鎮○○路豐│命1小包（重約0.1至  │        │被告甲○○所│徒刑年拾月。未扣案之行動電話壹具│附表二│
  │      │        │田汽車    │0.15公克之間），價格│        │有門號098633│（門號0000000000，含SIM │編號25│
  │      │        │          │1千元               │        │5712號行動電│卡）沒收，如全部或一部不能沒收時，│      │
  │      │        │          │                    │        │話，雙方約定│追徵其價額或以其財產抵償之；及未扣│      │
  │      │        │          │                    │        │於左列地點進│案之販賣第二級毒品所得新臺幣壹仟元│      │
  │      │        │          │                    │        │行交易      │沒收，如全部或一部不能沒收時，以其│      │
  │      │        │          │                    │        │            │財產抵償之。                      │      │
  ├───┼────┼─────┼──────────┼────┼──────┼─────────────────┼───┤
  │  19  │97年11月│新竹縣竹東│第二級毒品甲基安非他│陳錦樺  │由購毒者撥打│甲○○共同販賣第二級毒品，累犯，處│起訴書│
  │      │初某日  │鎮○○路豐│命1小包（重約0.1 至 │        │被告甲○○所│有期徒刑年拾月。未扣案之行動電話│附表二│
  │      │        │田汽車    │0.15公克之間），價格│        │有門號098633│壹具（門號0000000000，含│編號26│
  │      │        │          │1千元               │        │5712號行動電│SIM卡）沒收，如全部或一部不能沒收 │，此部│
  │      │        │          │                    │        │話，雙方約定│時，追徵其價額或以其與戊○○之財產│分係被│
  │      │        │          │                    │        │於左列地點進│抵償之；及未扣案之販賣第二級毒品所│告古芸│
  │      │        │          │                    │        │行交易後，由│得新臺幣壹仟元連帶沒收，如全部或一│玉與被│
  │      │        │          │                    │        │被告戊○○持│部不能沒收時，以其與戊○○之財產抵│告鍾祥│
  │      │        │          │                    │        │毒品前往並收│償之。                            │貴共犯│
  │      │        │          │                    │        │取價金      │                                  │      │
  ├───┼────┼─────┼──────────┼────┼──────┼─────────────────┼───┤
  │  20  │97年11月│新竹縣竹東│第二級毒品甲基安非他│陳錦樺  │由購毒者撥打│甲○○販賣第二級毒品，累犯，處有期│起訴書│
  │      │中旬某日│鎮○○路豐│命1小包（重約0.1至  │        │被告甲○○所│徒刑年拾月。未扣案之行動電話壹具│附表二│
  │      │        │田汽車    │0.15公克之間），價格│        │有門號098633│（門號0000000000，含SIM │編號27│
  │      │        │          │1千元               │        │5712號行動電│卡）沒收，如全部或一部不能沒收時，│      │
  │      │        │          │                    │        │話，雙方約定│追徵其價額或以其財產抵償之；及未扣│      │
  │      │        │          │                    │        │於左列地點進│案之販賣第二級毒品所得新臺幣壹仟元│      │
  │      │        │          │                    │        │行交易      │沒收，如全部或一部不能沒收時，以其│      │
  │      │        │          │                    │        │            │財產抵償之。                      │      │
  ├───┼────┼─────┼──────────┼────┼──────┼─────────────────┼───┤
  │  21  │97年11月│新竹縣竹東│第二級毒品甲基安非他│陳錦樺  │同上        │甲○○販賣第二級毒品，累犯，處有期│起訴書│
  │      │底某日  │鎮○○路豐│命1小包（重約0.1至  │        │            │徒刑年拾月。未扣案之行動電話壹具│附表二│
  │      │        │田汽車    │0.15公克之間），價格│        │            │（門號0000000000，含SIM │編號28│
  │      │        │          │1千元               │        │            │卡）沒收，如全部或一部不能沒收時，│      │
  │      │        │          │                    │        │            │追徵其價額或以其財產抵償之；及未扣│      │
  │      │        │          │                    │        │            │案之販賣第二級毒品所得新臺幣壹仟元│      │
  │      │        │          │                    │        │            │沒收，如全部或一部不能沒收時，以其│      │
  │      │        │          │                    │        │            │財產抵償之。                      │      │
  ├───┼────┼─────┼──────────┼────┼──────┼─────────────────┼───┤
  │  22  │97年10月│新竹縣竹東│第二級毒品甲基安非他│官文榮  │同上        │甲○○販賣第二級毒品，累犯，處有期│起訴書│
  │      │中旬某日│鎮二重埔員│命1小包（重約0.5至  │        │            │徒刑年拾月。未扣案之行動電話壹具│附表二│
  │      │16時許  │山火車站前│0.6公克之間），價格3│        │            │（門號0000000000，含SIM │編號29│
  │      │        │          │千元                │        │            │卡）沒收，如全部或一部不能沒收時，│      │
  │      │        │          │                    │        │            │追徵其價額或以其財產抵償之；及未扣│      │
  │      │        │          │                    │        │            │案之販賣第二級毒品所得新臺幣仟元│      │
  │      │        │          │                    │        │            │沒收，如全部或一部不能沒收時，以其│      │
  │      │        │          │                    │        │            │財產抵償之。                      │      │
  ├───┼────┼─────┼──────────┼────┼──────┼─────────────────┼───┤
  │  23  │97年10月│新竹縣竹東│第二級毒品甲基安非他│官文榮之│同上        │甲○○販賣第二級毒品，累犯，處有期│起訴書│
  │      │底某日1 │鎮竹東火車│命1小包（重約0.6公克│友人阿強│            │徒刑年拾月。未扣案之行動電話壹具│附表二│
  │      │時許    │站前      │），價格3千元       │、小范  │            │（門號0000000000，含SIM │編號30│
  │      │        │          │                    │        │            │卡）沒收，如全部或一部不能沒收時，│      │
  │      │        │          │                    │        │            │追徵其價額或以其財產抵償之；及未扣│      │
  │      │        │          │                    │        │            │案之販賣第二級毒品所得新臺幣仟元│      │
  │      │        │          │                    │        │            │沒收，如全部或一部不能沒收時，以其│      │
  │      │        │          │                    │        │            │財產抵償之。                      │      │
  ├───┼────┼─────┼──────────┼────┼──────┼─────────────────┼───┤
  │  24  │97年10月│新竹縣竹東│第二級毒品甲基安非他│羅勝宏  │同上        │甲○○販賣第二級毒品，累犯，處有期│起訴書│
  │      │19日13時│鎮○○路與│命1小包（重約0.1至  │        │            │徒刑年拾月。未扣案之行動電話壹具│附表二│
  │      │許      │信義路路口│0.15公克之間），價格│        │            │（門號0000000000，含SIM │編號31│
  │      │        │          │1千元               │        │            │卡）沒收，如全部或一部不能沒收時，│      │
  │      │        │          │                    │        │            │追徵其價額或以其財產抵償之；及未扣│      │
  │      │        │          │                    │        │            │案之販賣第二級毒品所得新臺幣壹仟元│      │
  │      │        │          │                    │        │            │沒收，如全部或一部不能沒收時，以其│      │
  │      │        │          │                    │        │            │財產抵償之。                      │      │
  ├───┼────┼─────┼──────────┼────┼──────┼─────────────────┼───┤
  │  25  │97年12月│新竹縣竹東│第二級毒品甲基安非他│羅勝宏  │同上        │甲○○販賣第二級毒品，累犯，處有期│起訴書│
  │      │15日中午│鎮○○路與│命1小包（重約0.1至  │        │            │徒刑年拾月。未扣案之行動電話壹具│附表二│
  │      │        │信義路路口│0.15公克之間），價格│        │            │（門號0000000000，含SIM │編號32│
  │      │        │          │1千元               │        │            │卡）沒收，如全部或一部不能沒收時，│      │
  │      │        │          │                    │        │            │追徵其價額或以其財產抵償之；及未扣│      │
  │      │        │          │                    │        │            │案之販賣第二級毒品所得新臺幣壹仟元│      │
  │      │        │          │                    │        │            │沒收，如全部或一部不能沒收時，以其│      │
  │      │        │          │                    │        │            │財產抵償之。                      │      │
  ├───┼────┼─────┼──────────┼────┼──────┼─────────────────┼───┤
  │  26  │97年12月│新竹縣竹東│第二級毒品甲基安非他│羅勝宏  │同上        │甲○○販賣第二級毒品，累犯，處有期│起訴書│
  │      │20日13時│鎮竹東火車│命1小包（重約0.1至  │        │            │徒刑年拾月。未扣案之行動電話壹具│附表二│
  │      │30分許後│站旁與沿河│0.15公克之間），價格│        │            │（門號0000000000，含SIM │編號33│
  │      │之某時  │街口      │1千元               │        │            │卡）沒收，如全部或一部不能沒收時，│      │
  │      │        │          │                    │        │            │追徵其價額或以其財產抵償之；及未扣│      │
  │      │        │          │                    │        │            │案之販賣第二級毒品所得新臺幣壹仟元│      │
  │      │        │          │                    │        │            │沒收，如全部或一部不能沒收時，以其│      │
  │      │        │          │                    │        │            │財產抵償之。                      │      │
  ├───┼────┼─────┼──────────┼────┼──────┼─────────────────┼───┤
  │  27  │97年10月│新竹縣竹東│第二級毒品甲基安非他│劉世隆  │由購毒者撥打│甲○○販賣第二級毒品，累犯，處有期│起訴書│
  │      │30日2 時│鎮○○路11│命1小包（重約0.1至  │        │被告丙○○所│徒刑年拾月。未扣案之販賣第二級毒│附表二│
  │      │26分許後│巷8 弄1 號│0.15公克之間），價格│        │使用之門號09│品所得新臺幣壹仟元沒收，如全部或一│編號34│
  │      │15分鐘  │1 樓劉世隆│1千元               │        │00000000號行│部不能沒收時，以其財產抵償之。    │      │
  │      │        │住處      │                    │        │動電話，惟由│                                  │      │
  │      │        │          │                    │        │被告甲○○接│                                  │      │
  │      │        │          │                    │        │聽後，雙方約│                                  │      │
  │      │        │          │                    │        │定於左列地點│                                  │      │
  │      │        │          │                    │        │進行交易    │                                  │      │
  ├───┼────┼─────┼──────────┼────┼──────┼─────────────────┼───┤
  │  28  │97年11月│新竹縣竹東│第二級毒品甲基安非他│梁黃金  │由購毒者撥打│甲○○販賣第二級毒品，累犯，處有期│起訴書│
  │      │10日12時│鎮匯豐汽車│命1小包（重約0.2公克│        │被告甲○○所│徒刑年拾月。未扣案之行動電話壹具│附表二│
  │      │許      │旁甲○○租│），價格1千元       │        │有門號098633│（門號0000000000，含SIM │編號37│
  │      │        │屋處      │                    │        │5712號行動電│卡）沒收，如全部或一部不能沒收時，│      │
  │      │        │          │                    │        │話，雙方約定│追徵其價額或以其財產抵償之；及未扣│      │
  │      │        │          │                    │        │於左列地點進│案之販賣第二級毒品所得新臺幣壹仟元│      │
  │      │        │          │                    │        │行交易      │沒收，如全部或一部不能沒收時，以其│      │
  │      │        │          │                    │        │            │財產抵償之。                      │      │
  ├───┼────┼─────┼──────────┼────┼──────┼─────────────────┼───┤
  │  29  │97年11月│新竹縣竹東│第二級毒品甲基安非他│梁黃金  │同上        │甲○○販賣第二級毒品，累犯，處有期│起訴書│
  │      │22日12時│鎮頂好超市│命1小包（重約0.2公克│        │            │徒刑年拾月。未扣案之行動電話壹具│附表二│
  │      │23分許  │附近      │），價格1千元       │        │            │（門號0000000000，含SIM │編號38│
  │      │        │          │                    │        │            │卡）沒收，如全部或一部不能沒收時，│      │
  │      │        │          │                    │        │            │追徵其價額或以其財產抵償之；及未扣│      │
  │      │        │          │                    │        │            │案之販賣第二級毒品所得新臺幣壹仟元│      │
  │      │        │          │                    │        │            │沒收，如全部或一部不能沒收時，以其│      │
  │      │        │          │                    │        │            │財產抵償之。                      │      │
  ├───┼────┼─────┼──────────┼────┼──────┼─────────────────┼───┤
  │  30  │97年11月│新竹縣竹東│第二級毒品甲基安非他│梁黃金  │同上        │甲○○販賣第二級毒品，累犯，處有期│起訴書│
  │      │24日19時│鎮麥當勞  │命1小包（重約0.3公克│        │            │徒刑年拾月。未扣案之行動電話壹具│附表二│
  │      │18分許  │          │），價格1千5百元    │        │            │（門號0000000000，含SIM │編號39│
  │      │        │          │                    │        │            │卡）沒收，如全部或一部不能沒收時，│      │
  │      │        │          │                    │        │            │追徵其價額或以其財產抵償之；及未扣│      │
  │      │        │          │                    │        │            │案之販賣第二級毒品所得新臺幣壹仟伍│      │
  │      │        │          │                    │        │            │佰元沒收，如全部或一部不能沒收時，│      │
  │      │        │          │                    │        │            │以其財產抵償之。                  │      │
  ├───┼────┼─────┼──────────┼────┼──────┼─────────────────┼───┤
  │  31  │97年11月│新竹縣竹東│第二級毒品甲基安非他│丙○○  │由購毒者撥打│甲○○共同販賣第二級毒品，累犯，處│起訴書│
  │      │中旬某日│鎮○○路1 │命1小包（重約0.1公克│        │被告甲○○所│有期徒刑年拾月。未扣案之行動電話│附表二│
  │      │        │段138 號彭│），價格1千元       │        │有門號098633│壹具（門號0000000000，含│編號40│
  │      │        │旺君住處  │                    │        │5712號行動電│SIM卡）沒收，如全部或一部不能沒收 │，此部│
  │      │        │          │                    │        │話，雙方約定│時，追徵其價額或以其與戊○○之財產│分係被│
  │      │        │          │                    │        │於左列地點進│抵償之；及未扣案之販賣第二級毒品所│告古芸│
  │      │        │          │                    │        │行交易後，由│得新臺幣壹仟元連帶沒收，如全部或一│玉與被│
  │      │        │          │                    │        │被告戊○○持│部不能沒收時，以其與戊○○之財產抵│告鍾祥│
  │      │        │          │                    │        │毒品前往並收│償之。                            │貴共犯│
  │      │        │          │                    │        │取價金      │                                  │之    │
  ├───┼────┼─────┼──────────┼────┼──────┼─────────────────┼───┤
  │  32  │97年12月│新竹縣竹東│第二級毒品甲基安非他│丙○○  │同上        │甲○○共同販賣第二級毒品，累犯，處│起訴書│
  │      │底某日  │鎮○○路1 │命1小包（重約0.1公克│        │            │有期徒刑年拾月。未扣案之行動電話│附表二│
  │      │        │段138 號彭│），價格1千元       │        │            │壹具（門號0000000000，含│編號41│
  │      │        │旺君住處  │                    │        │            │SIM卡）沒收，如全部或一部不能沒收 │，此部│
  │      │        │          │                    │        │            │時，追徵其價額或以其與戊○○之財產│分係被│
  │      │        │          │                    │        │            │抵償之；及未扣案之販賣第二級毒品所│告古芸│
  │      │        │          │                    │        │            │得新臺幣壹仟元連帶沒收，如全部或一│玉與被│
  │      │        │          │                    │        │            │部不能沒收時，以其與戊○○之財產抵│告鍾祥│
  │      │        │          │                    │        │            │償之。                            │貴共犯│
  ├───┼────┼─────┼──────────┼────┼──────┼─────────────────┼───┤
  │  33  │97年12月│新竹縣竹東│第二級毒品甲基安非他│李宦樟  │由購毒者撥打│甲○○販賣第二級毒品，累犯，處有期│起訴書│
  │      │上旬某日│鎮麥當勞前│命1小包（重約0.1公克│        │被告甲○○所│徒刑年拾月。未扣案之行動電話壹具│附表二│
  │      │20時許  │          │），價格1千元       │        │有門號098633│（門號0000000000，含SIM │編號43│
  │      │        │          │                    │        │5712號行動電│卡）沒收，如全部或一部不能沒收時，│      │
  │      │        │          │                    │        │話，雙方約定│追徵其價額或以其財產抵償之；及未扣│      │
  │      │        │          │                    │        │於左列地點進│案之販賣第二級毒品所得新臺幣壹仟元│      │
  │      │        │          │                    │        │行交易      │沒收，如全部或一部不能沒收時，以其│      │
  │      │        │          │                    │        │            │財產抵償之。                      │      │
  ├───┼────┼─────┼──────────┼────┼──────┼─────────────────┼───┤
  │  34  │97年12月│新竹縣竹東│第二級毒品甲基安非他│李宦樟  │同上        │甲○○販賣第二級毒品，累犯，處有期│起訴書│
  │      │中旬某日│鎮麥當勞前│命1小包（重約0.1公克│        │            │徒刑年拾月。未扣案之行動電話壹具│附表二│
  │      │        │          │），價格1千元       │        │            │（門號0000000000，含SIM │編號44│
  │      │        │          │                    │        │            │卡）沒收，如全部或一部不能沒收時，│      │
  │      │        │          │                    │        │            │追徵其價額或以其財產抵償之；及未扣│      │
  │      │        │          │                    │        │            │案之販賣第二級毒品所得新臺幣壹仟元│      │
  │      │        │          │                    │        │            │沒收，如全部或一部不能沒收時，以其│      │
  │      │        │          │                    │        │            │財產抵償之。                      │      │
  ├───┼────┼─────┼──────────┼────┼──────┼─────────────────┼───┤
  │  35  │97年12月│新竹縣竹東│第二級毒品甲基安非他│蘇紹龍  │由購毒者撥打│甲○○共同販賣第二級毒品，累犯，處│起訴書│
  │      │12日12時│鎮麥當勞旁│命1小包（重約0.2公克│        │被告甲○○所│有期徒刑年拾月。未扣案之行動電話│附表二│
  │      │30分許  │巷子      │），價格1千元       │        │有門號098633│壹具（門號0000000000，含│編號45│
  │      │        │          │                    │        │5712號行動電│SIM卡）沒收，如全部或一部不能沒收 │，此部│
  │      │        │          │                    │        │話，雙方約定│時，追徵其價額或以其與戊○○之財產│分係被│
  │      │        │          │                    │        │於左列地點進│抵償之；及未扣案之販賣第二級毒品所│告古芸│
  │      │        │          │                    │        │行交易後，由│得新臺幣壹仟元連帶沒收，如全部或一│玉與被│
  │      │        │          │                    │        │被告戊○○持│部不能沒收時，以其與戊○○之財產抵│告鍾祥│
  │      │        │          │                    │        │毒品前往並收│償之。                            │貴共犯│
  │      │        │          │                    │        │取價金      │                                  │      │
  ├───┼────┼─────┼──────────┼────┼──────┼─────────────────┼───┤
  │  36  │97年12月│新竹縣竹東│第一級毒品海洛因1小 │蘇紹龍  │由購毒者撥打│甲○○販賣第一級毒品，累犯，處有期│起訴書│
  │      │18日14時│鎮麥當勞附│包（重約0.1公克）， │        │被告甲○○所│徒刑拾伍年貳月。未扣案之行動電話壹│附表二│
  │      │44分後之│近        │價格1千5百元        │        │有門號098633│具（門號0000000000，含  │編號46│
  │      │某時    │          │                    │        │5712號行動電│SIM卡）沒收，如全部或一部不能沒收 │      │
  │      │        │          │                    │        │話，雙方約定│時，追徵其價額或以其財產抵償之；及│      │
  │      │        │          │                    │        │於左列地點進│未扣案之販賣第一級毒品所得新臺幣壹│      │
  │      │        │          │                    │        │行交易      │仟伍佰元沒收，如全部或一部不能沒收│      │
  │      │        │          │                    │        │            │時，以其財產抵償之。              │      │
  ├───┼────┼─────┼──────────┼────┼──────┼─────────────────┼───┤
  │  37  │97年12月│新竹縣竹東│第一級毒品海洛因1小 │蘇紹龍  │同上        │甲○○販賣第一級毒品，累犯，處有期│起訴書│
  │      │18日18時│鎮竹東火車│包（重約0.05公克），│        │            │徒刑拾伍年貳月。未扣案之行動電話壹│附表二│
  │      │26分後之│站        │價格5百元           │        │            │具（門號0000000000，含  │編號47│
  │      │某時    │          │                    │        │            │SIM卡）沒收，如全部或一部不能沒收 │      │
  │      │        │          │                    │        │            │時，追徵其價額或以其財產抵償之；及│      │
  │      │        │          │                    │        │            │未扣案之販賣第一級毒品所得新臺幣伍│      │
  │      │        │          │                    │        │            │佰元沒收，如全部或一部不能沒收時，│      │
  │      │        │          │                    │        │            │以其財產抵償之。                  │      │
  ├───┼────┼─────┼──────────┼────┼──────┼─────────────────┼───┤
  │  38  │97年12月│新竹縣竹東│第一級毒品海洛因1小 │蘇紹龍  │同上        │甲○○販賣第一級毒品，累犯，處有期│起訴書│
  │      │27日14時│鎮竹東火車│包（重約0.1公克）， │        │            │徒刑拾伍年貳月。未扣案之行動電話壹│附表二│
  │      │許後之某│站        │價格1千元（蘇紹龍僅 │        │            │具（門號0000000000，含  │編號48│
  │      │時      │          │給付7百元，尚欠3百元│        │            │SIM卡）沒收，如全部或一部不能沒收 │      │
  │      │        │          │）                  │        │            │時，追徵其價額或以其財產抵償之；及│      │
  │      │        │          │                    │        │            │未扣案之販賣第一級毒品所得新臺幣柒│      │
  │      │        │          │                    │        │            │佰元沒收，如全部或一部不能沒收時，│      │
  │      │        │          │                    │        │            │以其財產抵償之。                  │      │
  ├───┼────┼─────┼──────────┼────┼──────┼─────────────────┼───┤
  │  39  │97年12月│新竹縣竹東│第二級毒品甲基安非他│蘇紹龍  │同上        │甲○○販賣第二級毒品，累犯，處有期│起訴書│
  │      │29日16時│鎮竹東火車│命1小包（重約0.2公克│        │            │徒刑年拾月。未扣案之行動電話壹具│附表二│
  │      │24分後之│站        │），價格1千元       │        │            │（門號0000000000，含SIM │編號49│
  │      │某時    │          │                    │        │            │卡）沒收，如全部或一部不能沒收時，│      │
  │      │        │          │                    │        │            │追徵其價額或以其財產抵償之；及未扣│      │
  │      │        │          │                    │        │            │案之販賣第二級毒品所得新臺幣壹仟元│      │
  │      │        │          │                    │        │            │沒收，如全部或一部不能沒收時，以其│      │
  │      │        │          │                    │        │            │財產抵償之。                      │      │
  ├───┼────┼─────┼──────────┼────┼──────┼─────────────────┼───┤
  │  40  │97年12月│新竹縣橫山│第二級毒品甲基安非他│張永忠  │同上        │甲○○販賣第二級毒品，累犯，處有期│起訴書│
  │      │13日20時│鄉○○街張│命1小包（重約0.2公克│        │            │徒刑年拾月。未扣案之行動電話壹具│附表二│
  │      │許      │永忠住處  │），價格1千元       │        │            │（門號0000000000，含SIM │編號50│
  │      │        │          │                    │        │            │卡）沒收，如全部或一部不能沒收時，│      │
  │      │        │          │                    │        │            │追徵其價額或以其財產抵償之；及未扣│      │
  │      │        │          │                    │        │            │案之販賣第二級毒品所得新臺幣壹仟元│      │
  │      │        │          │                    │        │            │沒收，如全部或一部不能沒收時，以其│      │
  │      │        │          │                    │        │            │財產抵償之。                      │      │
  ├───┼────┼─────┼──────────┼────┼──────┼─────────────────┼───┤
  │  41  │97年12月│新竹縣竹東│第二級毒品甲基安非他│張永忠  │同上        │甲○○販賣第二級毒品，累犯，處有期│起訴書│
  │      │25日10時│鎮榮民醫院│命1小包（重約0.2公克│        │            │徒刑年拾月。未扣案之行動電話壹具│附表二│
  │      │55分許  │附近沿河街│），價格1千元       │        │            │（門號0000000000，含SIM │編號51│
  │      │        │河堤旁    │                    │        │            │卡）沒收，如全部或一部不能沒收時，│      │
  │      │        │          │                    │        │            │追徵其價額或以其財產抵償之；及未扣│      │
  │      │        │          │                    │        │            │案之販賣第二級毒品所得新臺幣壹仟元│      │
  │      │        │          │                    │        │            │沒收，如全部或一部不能沒收時，以其│      │
  │      │        │          │                    │        │            │財產抵償之。                      │      │
  ├───┼────┼─────┼──────────┼────┼──────┼─────────────────┼───┤
  │  42  │97年12月│新竹縣竹東│第二級毒品甲基安非他│乙○○  │同上        │甲○○販賣第二級毒品，累犯，處有期│起訴書│
  │      │15日0 時│鎮下公館附│命1小包（重約0.2公克│        │            │徒刑年拾月。未扣案之行動電話壹具│附表二│
  │      │許      │近某處    │），價格1千元       │        │            │（門號0000000000，含SIM │編號52│
  │      │        │          │                    │        │            │卡）沒收，如全部或一部不能沒收時，│      │
  │      │        │          │                    │        │            │追徵其價額或以其財產抵償之；及未扣│      │
  │      │        │          │                    │        │            │案之販賣第二級毒品所得新臺幣壹仟元│      │
  │      │        │          │                    │        │            │沒收，如全部或一部不能沒收時，以其│      │
  │      │        │          │                    │        │            │財產抵償之。                      │      │
  ├───┼────┼─────┼──────────┼────┼──────┼─────────────────┼───┤
  │  43  │97年12月│新竹縣竹東│第二級毒品甲基安非他│陳長程  │同上        │甲○○販賣第二級毒品，累犯，處有期│起訴書│
  │      │18日0 時│鎮竹東火車│命1小包（重約0.2公克│        │            │徒刑年拾月。未扣案之行動電話壹具│附表二│
  │      │30分許  │站後方某路│），價格1千元       │        │            │（門號0000000000，含SIM │編號53│
  │      │        │邊        │                    │        │            │卡）沒收，如全部或一部不能沒收時，│      │
  │      │        │          │                    │        │            │追徵其價額或以其財產抵償之；及未扣│      │
  │      │        │          │                    │        │            │案之販賣第二級毒品所得新臺幣壹仟元│      │
  │      │        │          │                    │        │            │沒收，如全部或一部不能沒收時，以其│      │
  │      │        │          │                    │        │            │財產抵償之。                      │      │
  ├───┼────┼─────┼──────────┼────┼──────┼─────────────────┼───┤
  │  44  │97年12月│新竹縣竹東│第二級毒品甲基安非他│陳長程  │同上        │甲○○販賣第二級毒品，累犯，處有期│起訴書│
  │      │18日18時│鎮竹東火車│命1小包（重約0.2公克│        │            │徒刑年拾月。未扣案之行動電話壹具│附表二│
  │      │許      │站後方    │），價格1千元       │        │            │（門號0000000000，含SIM │編號54│
  │      │        │          │                    │        │            │卡）沒收，如全部或一部不能沒收時，│      │
  │      │        │          │                    │        │            │追徵其價額或以其財產抵償之；及未扣│      │
  │      │        │          │                    │        │            │案之販賣第二級毒品所得新臺幣壹仟元│      │
  │      │        │          │                    │        │            │沒收，如全部或一部不能沒收時，以其│      │
  │      │        │          │                    │        │            │財產抵償之。                      │      │
  ├───┼────┼─────┼──────────┼────┼──────┼─────────────────┼───┤
  │  45  │97年12月│新竹縣竹東│第二級毒品甲基安非他│官振塨  │同上        │甲○○販賣第二級毒品，累犯，處有期│起訴書│
  │      │18日14時│鎮第一銀行│命1小包（重約0.1至  │        │            │徒刑年拾月。未扣案之行動電話壹具│附表二│
  │      │54分後之│          │0.15公克之間），價格│        │            │（門號0000000000，含SIM │編號55│
  │      │某時    │          │1千元               │        │            │卡）沒收，如全部或一部不能沒收時，│      │
  │      │        │          │                    │        │            │追徵其價額或以其財產抵償之；及未扣│      │
  │      │        │          │                    │        │            │案之販賣第二級毒品所得新臺幣壹仟元│      │
  │      │        │          │                    │        │            │沒收，如全部或一部不能沒收時，以其│      │
  │      │        │          │                    │        │            │財產抵償之。                      │      │
  ├───┼────┼─────┼──────────┼────┼──────┼─────────────────┼───┤
  │  46  │97年12月│新竹縣竹東│第二級毒品甲基安非他│官振塨  │同上        │甲○○販賣第二級毒品，累犯，處有期│起訴書│
  │      │18日16時│鎮○○街與│命1小包（重約0.1至  │        │            │徒刑年拾月。未扣案之行動電話壹具│附表二│
  │      │49分後之│竹東後火車│0.15公克之間），價格│        │            │（門號0000000000，含SIM │編號56│
  │      │某時    │站後巷口  │1千元               │        │            │卡）沒收，如全部或一部不能沒收時，│      │
  │      │        │          │                    │        │            │追徵其價額或以其財產抵償之；及未扣│      │
  │      │        │          │                    │        │            │案之販賣第二級毒品所得新臺幣壹仟元│      │
  │      │        │          │                    │        │            │沒收，如全部或一部不能沒收時，以其│      │
  │      │        │          │                    │        │            │財產抵償之。                      │      │
  ├───┼────┼─────┼──────────┼────┼──────┼─────────────────┼───┤
  │  47  │98年3 月│新竹縣竹東│第一級毒品海洛因1小 │官振塨  │同上        │甲○○販賣第一級毒品，累犯，處有期│起訴書│
  │      │6 日20時│鎮○○路麥│包（重約0.1公克）， │        │            │徒刑拾伍年貳月。未扣案之行動電話壹│附表二│
  │      │52分後之│當勞附近  │價格1千元           │        │            │具（門號0000000000，含  │編號57│
  │      │某時    │          │                    │        │            │SIM卡）沒收，如全部或一部不能沒收 │      │
  │      │        │          │                    │        │            │時，追徵其價額或以其財產抵償之；及│      │
  │      │        │          │                    │        │            │未扣案之販賣第一級毒品所得新臺幣壹│      │
  │      │        │          │                    │        │            │仟元沒收，如全部或一部不能沒收時，│      │
  │      │        │          │                    │        │            │以其財產抵償之。                  │      │
  ├───┼────┼─────┼──────────┼────┼──────┼─────────────────┼───┤
  │  48  │98年3 月│新竹縣竹東│第二級毒品甲基安非他│官振塨  │同上        │甲○○販賣第二級毒品，累犯，處有期│起訴書│
  │      │10日上午│鎮麥當勞附│命1小包（重約0.1至  │        │            │徒刑年拾月。未扣案之行動電話壹具│附表二│
  │      │某時    │近        │0.15公克之間），價格│        │            │（門號0000000000，含SIM │編號58│
  │      │        │          │1千元               │        │            │卡）沒收，如全部或一部不能沒收時，│      │
  │      │        │          │                    │        │            │追徵其價額或以其財產抵償之；及未扣│      │
  │      │        │          │                    │        │            │案之販賣第一級毒品所得新臺幣壹仟元│      │
  │      │        │          │                    │        │            │沒收，如全部或一部不能沒收時，以其│      │
  │      │        │          │                    │        │            │財產抵償之。                      │      │
  ├───┼────┼─────┼──────────┼────┼──────┼─────────────────┼───┤
  │  49  │98年2 月│新竹縣竹東│第一級毒品海洛因1小 │黃煥坤  │同上        │甲○○販賣第一級毒品，累犯，處有期│起訴書│
  │      │上旬某日│鎮竹東火車│包（重約0.1公克）， │        │            │徒刑拾伍年貳月。未扣案之行動電話壹│附表二│
  │      │        │站後方    │價格1千元           │        │            │具（門號0000000000，含  │編號59│
  │      │        │          │                    │        │            │SIM卡）沒收，如全部或一部不能沒收 │      │
  │      │        │          │                    │        │            │時，追徵其價額或以其財產抵償之；及│      │
  │      │        │          │                    │        │            │未扣案之販賣第一級毒品所得新臺幣壹│      │
  │      │        │          │                    │        │            │仟元沒收，如全部或一部不能沒收時，│      │
  │      │        │          │                    │        │            │以其財產抵償之。                  │      │
  ├───┼────┼─────┼──────────┼────┼──────┼─────────────────┼───┤
  │  50  │98年2 月│新竹縣竹東│第一級毒品海洛因1小 │黃煥坤  │同上        │甲○○販賣第一級毒品，累犯，處有期│起訴書│
  │      │中旬某日│鎮竹東火車│包（重約0.1公克）， │        │            │徒刑拾伍年貳月。未扣案之行動電話壹│附表二│
  │      │        │站後方    │價格1千元           │        │            │具（門號0000000000，含  │編號60│
  │      │        │          │                    │        │            │SIM卡）沒收，如全部或一部不能沒收 │      │
  │      │        │          │                    │        │            │時，追徵其價額或以其財產抵償之；及│      │
  │      │        │          │                    │        │            │未扣案之販賣第一級毒品所得新臺幣壹│      │
  │      │        │          │                    │        │            │仟元沒收，如全部或一部不能沒收時，│      │
  │      │        │          │                    │        │            │以其財產抵償之。                  │      │
  ├───┼────┼─────┼──────────┼────┼──────┼─────────────────┼───┤
  │  51  │98年2 月│新竹縣竹東│第一級毒品海洛因1小 │黃煥坤  │同上        │甲○○販賣第一級毒品，累犯，處有期│起訴書│
  │      │下旬某日│鎮竹東火車│包（重約0.1公克）， │        │            │徒刑拾伍年貳月。未扣案之行動電話壹│附表二│
  │      │        │站後方    │價格1千元           │        │            │具（門號0000000000，含  │編號61│
  │      │        │          │                    │        │            │SIM卡）沒收，如全部或一部不能沒收 │      │
  │      │        │          │                    │        │            │時，追徵其價額或以其財產抵償之；及│      │
  │      │        │          │                    │        │            │未扣案之販賣第一級毒品所得新臺幣壹│      │
  │      │        │          │                    │        │            │仟元沒收，如全部或一部不能沒收時，│      │
  │      │        │          │                    │        │            │以其財產抵償之。                  │      │
  ├───┼────┼─────┼──────────┼────┼──────┼─────────────────┼───┤
  │  52  │98年3 月│新竹縣竹東│第一級毒品海洛因1小 │黃煥坤  │由購毒者撥打│甲○○共同販賣第一級毒品，累犯，處│起訴書│
  │      │間某日  │鎮麥當勞  │包（重約0.1公克）， │        │被告甲○○所│有期徒刑拾伍年貳月。未扣案之行動電│附表二│
  │      │        │          │價格1千元           │        │有門號098633│話壹具（門號0000000000，│編號62│
  │      │        │          │                    │        │5712號行動電│含SIM卡）沒收，如全部或一部不能沒 │，此部│
  │      │        │          │                    │        │話，雙方約定│收時，追徵其價額或以其與戊○○之財│分係被│
  │      │        │          │                    │        │於左列地點進│產抵償之；及未扣案之販賣第二級毒品│告古芸│
  │      │        │          │                    │        │行交易後，由│所得新臺幣壹仟元連帶沒收，如全部或│玉與被│
  │      │        │          │                    │        │被告戊○○持│一部不能沒收時，以其與戊○○之財產│告鍾祥│
  │      │        │          │                    │        │毒品前往並收│抵償之。                          │貴共犯│
  │      │        │          │                    │        │取價金      │                                  │      │
  ├───┼────┼─────┼──────────┼────┼──────┼─────────────────┼───┤
  │  53  │98年1 月│新竹縣竹東│第一級毒品海洛因1小 │黃煥坤  │由購毒者撥打│甲○○販賣第一級毒品，累犯，處有期│起訴書│
  │      │7 日12時│鎮竹東火車│包（重約0.1公克）， │        │被告甲○○所│徒刑拾伍年貳月。未扣案之行動電話壹│附表二│
  │      │17分後之│站        │價格1千元           │        │有門號098633│具（門號0000000000，含  │編號63│
  │      │某時    │          │                    │        │5712號行動電│SIM卡）沒收，如全部或一部不能沒收 │      │
  │      │        │          │                    │        │話，雙方約定│時，追徵其價額或以其財產抵償之；及│      │
  │      │        │          │                    │        │於左列地點進│未扣案之販賣第一級毒品所得新臺幣壹│      │
  │      │        │          │                    │        │行交易      │仟元沒收，如全部或一部不能沒收時，│      │
  │      │        │          │                    │        │            │以其財產抵償之。                  │      │
  ├───┼────┼─────┼──────────┼────┼──────┼─────────────────┼───┤
  │  54  │97年9 月│新竹縣竹東│第一級毒品海洛因1小 │林輝  │同上        │甲○○販賣第一級毒品，累犯，處有期│起訴書│
  │      │30日    │鎮凱旋電子│包（重約0.6公克）， │        │            │徒刑拾伍年貳月。未扣案之行動電話壹│附表二│
  │      │        │遊藝場    │價格3千元           │        │            │具（門號0000000000，含  │編號64│
  │      │        │          │                    │        │            │SIM卡）沒收，如全部或一部不能沒收 │      │
  │      │        │          │                    │        │            │時，追徵其價額或以其財產抵償之；及│      │
  │      │        │          │                    │        │            │未扣案之販賣第一級毒品所得新臺幣│      │
  │      │        │          │                    │        │            │仟元沒收，如全部或一部不能沒收時，│      │
  │      │        │          │                    │        │            │以其財產抵償之。                  │      │
  └───┴────┴─────┴──────────┴────┴──────┴─────────────────┴───┘
附表三（被告戊○○部分）
  ┌───┬────┬─────┬──────────┬────┬────────────────┬──────┐
  │編  號│時    間│地      點│毒品種類、數量、金額│交易對象│宣    告    刑    及    沒    收│備        註│
  ├───┼────┼─────┼──────────┼────┼────────────────┼──────┤
  │  1   │97年12月│新竹縣竹東│第一級毒品海洛因1小 │陳德瑋  │戊○○共同販賣第一級毒品，累犯，│起訴書附表二│
  │      │初某日0 │鎮麥當勞前│包（重約0.1公克）， │        │處有期徒刑拾伍年貳月。未扣案之行│編號7，與被 │
  │      │時許    │          │價格1千元           │        │動電話壹具（門號00000000│告甲○○共同│
  │      │        │          │                    │        │一二，含SIM 卡）沒收，如全部或一│基於犯意聯絡│
  │      │        │          │                    │        │部不能沒收時，追徵其價額或以其與│，由被告鍾祥│
  │      │        │          │                    │        │甲○○之財產抵償之；及未扣案之販│貴將第一級毒│
  │      │        │          │                    │        │賣第一級毒品所得新臺幣壹仟元連帶│品海洛因1小 │
  │      │        │          │                    │        │沒收，如全部或一部不能沒收時，以│包交付予陳德│
  │      │        │          │                    │        │其與甲○○之財產抵償之。        │瑋，並收取1 │
  │      │        │          │                    │        │                                │千元。      │
  ├───┼────┼─────┼──────────┼────┼────────────────┼──────┤
  │  2   │98年2 月│新竹縣竹東│第一級毒品海洛因1小 │陳德瑋  │戊○○共同販賣第一級毒品，累犯，│起訴書附表二│
  │      │初至2 月│鎮麥當勞前│包（重約0.1公克）， │        │處有期徒刑拾伍年貳月。未扣案之行│編號9，與被 │
  │      │中旬某日│          │價格1千元           │        │動電話壹具（門號00000000│告甲○○共同│
  │      │        │          │                    │        │一二，含SIM 卡）沒收，如全部或一│基於犯意聯絡│
  │      │        │          │                    │        │部不能沒收時，追徵其價額或以其與│，由被告鍾祥│
  │      │        │          │                    │        │甲○○之財產抵償之；及未扣案之販│貴將第一級毒│
  │      │        │          │                    │        │賣第一級毒品所得新臺幣壹仟元連帶│品海洛因1小 │
  │      │        │          │                    │        │沒收，如全部或一部不能沒收時，以│包交付予陳德│
  │      │        │          │                    │        │其與甲○○之財產抵償之。        │瑋，並收取1 │
  │      │        │          │                    │        │                                │千元。      │
  ├───┼────┼─────┼──────────┼────┼────────────────┼──────┤
  │  3   │97年9 月│新竹縣竹東│第一級毒品海洛因1小 │徐如儀  │戊○○共同販賣第一級毒品，累犯，│起訴書附表二│
  │      │中旬某日│鎮麥當勞前│包（重約0.1公克）， │        │處有期徒刑拾伍年貳月。未扣案之行│編號11，與被│
  │      │10時許  │          │價格1千元           │        │動電話壹具（門號00000000│告甲○○共同│
  │      │        │          │                    │        │一二，含SIM 卡）沒收，如全部或一│基於犯意聯絡│
  │      │        │          │                    │        │部不能沒收時，追徵其價額或以其與│，由被告鍾祥│
  │      │        │          │                    │        │甲○○之財產抵償之；及未扣案之販│貴交付第一級│
  │      │        │          │                    │        │賣第一級毒品所得新臺幣壹仟元連帶│毒品海洛因1 │
  │      │        │          │                    │        │沒收，如全部或一部不能沒收時，以│小包予徐如儀│
  │      │        │          │                    │        │其與甲○○之財產抵償之。        │，並收取1千 │
  │      │        │          │                    │        │                                │元。        │
  ├───┼────┼─────┼──────────┼────┼────────────────┼──────┤
  │  4   │97年10月│新竹縣竹東│第一級毒品海洛因1小 │徐如儀  │戊○○共同販賣第一級毒品，累犯，│起訴書附表二│
  │      │31日16時│鎮麥當勞前│包（重約0.1公克）， │        │處有期徒刑拾伍年貳月。未扣案之行│編號12，與被│
  │      │22分後之│          │價格1千元           │        │動電話壹具（門號00000000│告甲○○共同│
  │      │某許    │          │                    │        │一二，含SIM 卡）沒收，如全部或一│基於犯意聯絡│
  │      │        │          │                    │        │部不能沒收時，追徵其價額或以其與│，由被告鍾祥│
  │      │        │          │                    │        │甲○○之財產抵償之；及未扣案之販│貴交付第一級│
  │      │        │          │                    │        │賣第一級毒品所得新臺幣壹仟元連帶│毒品海洛因1 │
  │      │        │          │                    │        │沒收，如全部或一部不能沒收時，以│小包予徐如儀│
  │      │        │          │                    │        │其與甲○○之財產抵償之。        │，並收取1千 │
  │      │        │          │                    │        │                                │元。        │
  ├───┼────┼─────┼──────────┼────┼────────────────┼──────┤
  │  5   │97年10月│新竹縣竹東│第二級毒品甲基安非他│賴添展  │戊○○共同販賣第二級毒品，累犯，│起訴書附表二│
  │      │底某日19│鎮頂好超市│命1小包（重約0.2公克│        │處有期徒刑年拾月。未扣案之行動│編號15，與被│
  │      │至20時許│前        │），價格1千元       │        │電話壹具（門號00000000一│告甲○○共同│
  │      │        │          │                    │        │二，含SIM卡）沒收，如全部或一部 │基於犯意聯絡│
  │      │        │          │                    │        │不能沒收時，追徵其價額或以其與古│，由被告鍾祥│
  │      │        │          │                    │        │芸玉之財產抵償之；及未扣案之販賣│貴交付第二級│
  │      │        │          │                    │        │第二級毒品所得新臺幣壹仟元連帶沒│毒品甲基安非│
  │      │        │          │                    │        │收，如全部或一部不能沒收時，以其│他命1小包予 │
  │      │        │          │                    │        │與甲○○之財產抵償之。          │賴添展後收取│
  │      │        │          │                    │        │                                │1千元。     │
  ├───┼────┼─────┼──────────┼────┼────────────────┼──────┤
  │  6   │97年12月│新竹縣竹東│第二級毒品甲基安非他│賴添展  │戊○○共同販賣第二級毒品，累犯，│起訴書附表二│
  │      │底某日19│鎮頂好超市│命1小包（重約0.2公克│        │處有期徒刑年拾月。未扣案之行動│編號22，與被│
  │      │        │          │），價格1千元       │        │電話壹具（門號00000000一│告甲○○共同│
  │      │        │          │                    │        │二，含SIM卡）沒收，如全部或一部 │基於犯意聯絡│
  │      │        │          │                    │        │不能沒收時，追徵其價額或以其與古│，由被告鍾祥│
  │      │        │          │                    │        │芸玉之財產抵償之；及未扣案之販賣│貴交付第二級│
  │      │        │          │                    │        │第二級毒品所得新臺幣壹仟元連帶沒│毒品安非他命│
  │      │        │          │                    │        │收，如全部或一部不能沒收時，以其│1小包予賴添 │
  │      │        │          │                    │        │與甲○○之財產抵償之。          │展後收取1千 │
  │      │        │          │                    │        │                                │元。        │
  ├───┼────┼─────┼──────────┼────┼────────────────┼──────┤
  │  7   │97年10月│新竹縣竹東│第二級毒品甲基安非他│陳錦樺  │戊○○共同販賣第二級毒品，累犯，│起訴書附表二│
  │      │中旬某日│鎮○○路豐│命1小包（重約0.1至  │        │處有期徒刑年拾月。未扣案之行動│24，與被告古│
  │      │        │田汽車    │0.15公克之間），價格│        │電話壹具（門號00000000一│芸玉共同基於│
  │      │        │          │1千元               │        │二，含SIM卡）沒收，如全部或一部 │犯意聯絡，由│
  │      │        │          │                    │        │不能沒收時，追徵其價額或以其與古│被告戊○○交│
  │      │        │          │                    │        │芸玉之財產抵償之；及未扣案之販賣│付第二級品甲│
  │      │        │          │                    │        │第二級毒品所得新臺幣壹仟元連帶沒│基安非他命1 │
  │      │        │          │                    │        │收，如全部或一部不能沒收時，以其│小包予陳錦樺│
  │      │        │          │                    │        │與甲○○之財產抵償之。          │後收取1千元 │
  │      │        │          │                    │        │                                │。          │
  ├───┼────┼─────┼──────────┼────┼────────────────┼──────┤
  │  8   │97年11月│新竹縣竹東│第二級毒品甲基安非他│陳錦樺  │戊○○共同販賣第二級毒品，累犯，│起訴書附表二│
  │      │初某日  │鎮○○路豐│命1小包（重約0.1至  │        │處有期徒刑年拾月。未扣案之行動│編號26，與被│
  │      │        │田汽車    │0.15公克之間），價格│        │電話壹具（門號00000000一│告甲○○共同│
  │      │        │          │1千元               │        │二，含SIM卡）沒收，如全部或一部 │基於犯意聯絡│
  │      │        │          │                    │        │不能沒收時，追徵其價額或以其與古│，由被告鍾祥│
  │      │        │          │                    │        │芸玉之財產抵償之；及未扣案之販賣│貴交付第二級│
  │      │        │          │                    │        │第二級毒品所得新臺幣壹仟元連帶沒│毒品甲基安非│
  │      │        │          │                    │        │收，如全部或一部不能沒收時，以其│他命1小包予 │
  │      │        │          │                    │        │與甲○○之財產抵償之。          │陳錦樺後收取│
  │      │        │          │                    │        │                                │1千元。     │
  ├───┼────┼─────┼──────────┼────┼────────────────┼──────┤
  │  9   │97年11月│新竹縣竹東│第二級毒品甲基安非他│丙○○  │戊○○共同販賣第二級毒品，累犯，│起訴書附表二│
  │      │中旬某日│鎮○○路1 │命1小包（重約0.1公克│        │處有期徒刑年拾月。未扣案之行動│編號40，與被│
  │      │        │段138 號彭│），價格1千元       │        │電話壹具（門號00000000一│告甲○○共同│
  │      │        │旺君住處  │                    │        │二，含SIM卡）沒收，如全部或一部 │基於犯意聯絡│
  │      │        │          │                    │        │不能沒收時，追徵其價額或以其與古│，由被告鍾祥│
  │      │        │          │                    │        │芸玉之財產抵償之；及未扣案之販賣│貴交付第二級│
  │      │        │          │                    │        │第二級毒品所得新臺幣壹仟元連帶沒│毒品甲基安非│
  │      │        │          │                    │        │收，如全部或一部不能沒收時，以其│他命1小包予 │
  │      │        │          │                    │        │與甲○○之財產抵償之。          │丙○○後收取│
  │      │        │          │                    │        │                                │1千元。     │
  ├───┼────┼─────┼──────────┼────┼────────────────┼──────┤
  │  10  │97年12月│新竹縣竹東│第二級毒品甲基安非他│丙○○  │戊○○共同販賣第二級毒品，累犯，│起訴書附表二│
  │      │底某日  │鎮○○路1 │命1小包（重約0.1公克│        │處有期徒刑年拾月。未扣案之行動│編號41，與被│
  │      │        │段138 號彭│），價格1千元       │        │電話壹具（門號00000000一│告甲○○共同│
  │      │        │旺君住處  │                    │        │二，含SIM卡）沒收，如全部或一部 │基於犯意聯絡│
  │      │        │          │                    │        │不能沒收時，追徵其價額或以其與古│，由被告鍾祥│
  │      │        │          │                    │        │芸玉之財產抵償之；及未扣案之販賣│貴交付第二級│
  │      │        │          │                    │        │第二級毒品所得新臺幣壹仟元連帶沒│毒品甲基安非│
  │      │        │          │                    │        │收，如全部或一部不能沒收時，以其│他命1小包後 │
  │      │        │          │                    │        │與甲○○之財產抵償之。          │收取1千元。 │
  ├───┼────┼─────┼──────────┼────┼────────────────┼──────┤
  │  11  │97年12月│新竹縣竹東│第二級毒品甲基安非他│蘇紹龍  │戊○○共同販賣第二級毒品，累犯，│起訴書附表二│
  │      │12日12時│鎮麥當勞旁│命1小包（重約0.2公克│        │處有期徒刑年拾月。未扣案之行動│編號45，與被│
  │      │30分許  │巷子      │），價格1千元       │        │電話壹具（門號00000000一│告甲○○共同│
  │      │        │          │                    │        │二，含SIM卡）沒收，如全部或一部 │基於犯意聯絡│
  │      │        │          │                    │        │不能沒收時，追徵其價額或以其與古│，由被告鍾祥│
  │      │        │          │                    │        │芸玉之財產抵償之；及未扣案之販賣│貴交付第二級│
  │      │        │          │                    │        │第一級毒品所得新臺幣壹仟元連帶沒│毒品甲基安非│
  │      │        │          │                    │        │收，如全部或一部不能沒收時，以其│他命1小包後 │
  │      │        │          │                    │        │與甲○○之財產抵償之。          │收取1千元。 │
  ├───┼────┼─────┼──────────┼────┼────────────────┼──────┤
  │  12  │98年3 月│新竹縣竹東│第一級毒品海洛因1小 │黃煥坤  │戊○○共同販賣第一級毒品，累犯，│起訴書附表二│
  │      │間某日  │鎮麥當勞  │包（重約0.1公克）， │        │處有期徒刑拾伍年貳月。未扣案之行│編號62，與被│
  │      │        │          │價格1千元           │        │動電話壹具（門號00000000│告甲○○共同│
  │      │        │          │                    │        │一二，含SIM 卡）沒收，如全部或一│基於犯意聯絡│
  │      │        │          │                    │        │部不能沒收時，追徵其價額或以其與│，由被告鍾祥│
  │      │        │          │                    │        │甲○○之財產抵償之；及未扣案之販│貴交付第一級│
  │      │        │          │                    │        │賣第一級毒品所得新臺幣壹仟元連帶│毒品海洛因1 │
  │      │        │          │                    │        │沒收，如全部或一部不能沒收時，以│小包予黃煥坤│
  │      │        │          │                    │        │其與甲○○之財產抵償之。        │後收取1千元 │
  │      │        │          │                    │        │                                │。          │
  └───┴────┴─────┴──────────┴────┴────────────────┴──────┘
附表四（被告丁○○部分）
  ┌───┬────┬─────┬──────────┬────┬─────────────┬─────────┐
  │編  號│時    間│地      點│毒品種類、數量、金額│交易對象│宣   告   刑   及   沒  收│備             註 │
  ├───┼────┼─────┼──────────┼────┼─────────────┼─────────┤
  │  1   │民國97年│新竹縣竹北│第一級毒品海洛因1 公│ 陳錦樺 │丁○○販賣第一級毒品，累犯│檢察官98年8月19日 │
  │      │11 月9日│市○○街31│克，價格新臺幣（下同│        │，處有期徒刑拾伍年陸月。未│補充理由書附表三  │
  │      │1時許   │號被告楊嘉│）6千元             │        │扣案之販賣第一級毒品所得新│編號1             │
  │      │        │民住處    │                    │        │臺幣陸仟元沒收，如全部或一│                  │
  │      │        │          │                    │        │部不能沒收時，以其財產抵償│                  │
  │      │        │          │                    │        │之。                      │                  │
  ├───┼────┼─────┼──────────┼────┼─────────────┼─────────┤
  │  2   │98年2 月│新竹縣竹北│第二級毒品甲基安非他│陳錦樺  │丁○○販賣第二級毒品，累犯│檢察官98年8月19 日│
  │      │中旬某日│市○○街31│命1小包（重約0.1至  │        │，處有期徒刑年拾月。未扣│補充理由書附表三  │
  │      │8、9時許│號被告楊嘉│0.2公克），價格1千元│        │案之販賣第二級毒品所得新臺│編號2             │
  │      │        │民住處    │                    │        │幣壹仟元沒收，如全部或一部│                  │
  │      │        │          │                    │        │不能沒收時，以其財產抵償之│                  │
  │      │        │          │                    │        │。                        │                  │
  ├───┼────┼─────┼──────────┼────┼─────────────┼─────────┤
  │  3   │98年2 月│新竹縣竹北│第一級毒品海洛因1小 │陳錦樺  │丁○○販賣第一級毒品，累犯│檢察官98年8月19 日│
  │      │下旬某日│市○○街31│包（重約0.1至0.2公克│        │，處有期徒刑拾伍年貳月。未│補充理由書附表三  │
  │      │7時     │號被告楊嘉│），價格1千元       │        │扣案之販賣第一級毒品所得新│編號3             │
  │      │        │民住處    │                    │        │臺幣壹仟元沒收，如全部或一│                  │
  │      │        │          │                    │        │部不能沒收時，以其財產抵償│                  │
  │      │        │          │                    │        │之。                      │                  │
  ├───┼────┼─────┼──────────┼────┼─────────────┼─────────┤
  │  4   │98年3 月│新竹縣竹北│第一級毒品海洛因1小 │陳錦樺  │丁○○販賣第一級毒品，累犯│檢察官98年8月19 日│
  │      │初某日14│市○○街31│包（重約0.1至0.2公克│        │，處有期徒刑拾伍年貳月。未│補充理由書附表三  │
  │      │時許    │號被告楊嘉│），價格1千元       │        │扣案之販賣第一級毒品所得新│編號4             │
  │      │        │民住處    │                    │        │臺幣壹仟元沒收，如全部或一│                  │
  │      │        │          │                    │        │部不能沒收時，以其財產抵償│                  │
  │      │        │          │                    │        │之。                      │                  │
  ├───┼────┼─────┼──────────┼────┼─────────────┼─────────┤
  │  5   │97年12月│新竹縣竹北│第二級毒品甲基安非他│丙○○（│丁○○販賣第二級毒品，累犯│檢察官98年8月19 日│
  │      │22日15時│市天后宮  │命1小包（重約0.2公克│丙○○向│，處有期徒刑年拾月。未扣│補充理由書附表三  │
  │      │許      │          │），價格1千元       │丁○○購│案之販賣第二級毒品所得新臺│編號6             │
  │      │        │          │                    │入後再轉│幣壹仟元沒收，如全部或一部│                  │
  │      │        │          │                    │賣予陳長│不能沒收時，以其財產抵償之│                  │
  │      │        │          │                    │程）    │。                        │                  │
  ├───┼────┼─────┼──────────┼────┼─────────────┼─────────┤
  │  6   │97年8 月│新竹縣竹北│第一級毒品海洛因1小 │陳佩榆  │丁○○販賣第一級毒品，累犯│檢察官98年8月19 日│
  │      │間某日  │市○○街  │包（重約0.2公克）， │        │，處有期徒刑拾伍年貳月。未│補充理由書附表三  │
  │      │        │31號被告楊│價格1千元           │        │扣案之販賣第一級毒品所得新│編號8             │
  │      │        │嘉民住處  │                    │        │臺幣壹仟元沒收，如全部或一│                  │
  │      │        │          │                    │        │部不能沒收時，以其財產抵償│                  │
  │      │        │          │                    │        │之。                      │                  │
  ├───┼────┼─────┼──────────┼────┼─────────────┼─────────┤
  │  7   │97年8 月│國道三號香│第一級毒品海洛因1小 │陳佩榆  │丁○○販賣第一級毒品，累犯│檢察官98年8月19 日│
  │      │13日16時│山交流道附│包（重約0.2公克）， │        │，處有期徒刑拾伍年貳月。未│補充理由書附表三編│
  │      │許      │近        │價格1千元           │        │扣案之行動電話壹具（門號○│號9，由陳佩榆撥打 │
  │      │        │          │                    │        │000000000，含SIM │被告所有之門號0980│
  │      │        │          │                    │        │卡）沒收，如全部或一部不能│730860號行動電話後│
  │      │        │          │                    │        │沒收時，追徵其價額或以其財│，雙方約定於左列地│
  │      │        │          │                    │        │產抵償之；及未扣案之販賣第│點進行交易        │
  │      │        │          │                    │        │一級毒品所得新臺幣壹仟元沒│                  │
  │      │        │          │                    │        │收，如全部或一部不能沒收時│                  │
  │      │        │          │                    │        │，以其財產抵償之。        │                  │
  ├───┼────┼─────┼──────────┼────┼─────────────┼─────────┤
  │  8   │98年1 月│新竹縣竹北│第一級毒品海洛因1小 │陳佩榆  │丁○○販賣第一級毒品，累犯│檢察官98年8月19 日│
  │      │間某日  │市○○街31│包（重約0.2公克）， │        │，處有期徒刑拾伍年貳月。未│補充理由書附表三  │
  │      │        │號被告楊嘉│價格1千元           │        │扣案之販賣第一級毒品所得新│編號10            │
  │      │        │民住處    │                    │        │臺幣壹仟元沒收，如全部或一│                  │
  │      │        │          │                    │        │部不能沒收時，其財產抵償之│                  │
  │      │        │          │                    │        │。                        │                  │
  ├───┼────┼─────┼──────────┼────┼─────────────┼─────────┤
  │  9   │98年1 月│新竹縣竹北│第一級毒品海洛因1小 │陳佩榆  │丁○○販賣第一級毒品，累犯│檢察官98年8月19 日│
  │      │底某日  │市○○街31│包（重約0.2公克）， │        │，處有期徒刑拾伍年貳月。未│補充理由書附表三  │
  │      │        │號被告楊嘉│價格1千元           │        │扣案之販賣第一級毒品所得新│編號11            │
  │      │        │民住處    │                    │        │臺幣壹仟元沒收，如全部或一│                  │
  │      │        │          │                    │        │部不能沒收時，以其財產抵償│                  │
  │      │        │          │                    │        │之。                      │                  │
  └───┴────┴─────┴──────────┴────┴─────────────┴─────────┘

司法院資訊處製作；財團法人民間司法改革基金會備份。
